【裁判字號】    96,訴,897
【裁判日期】    970630
【裁判案由】    違反毒品危害防制條例等
【裁判全文】
臺灣雲林地方法院刑事判決               96年度訴字第897號
公  訴  人  臺灣雲林地方法院檢察署檢察官
被      告  丁○○
            戊○○
共      同
選任辯護人  劉志卿律師
輔  佐  人
即被告之父  己○○
被      告  甲○○
選任辯護人  黃秀惠律師
被      告  丙○○
選任辯護人  張蓁騏律師
輔  佐  人
即被告之母  陳錦吟
被      告  乙○○
選任辯護人  蔡碧仲律師
            張宗存律師
輔  佐  人
即被告之父  周利蓬
上列被告因違反毒品危害防制條例等案件，經檢察官提起公訴（
96年度偵字第4845號、第5819號、第5820號），及移請併辦（96
年度偵字第5345號），本院判決如下：
    主      文
丁○○共同販賣第三級毒品，共柒罪，各處如附表一編號至
所示之刑；又共同販賣第二級毒品未遂，處如附表一編號所示
之刑；又共同未經許可持有可發射子彈具有殺傷力之改造手槍，
處有期徒刑伍年陸月，併科罰金新臺幣貳拾伍萬元，罰金如易服
勞役，以新臺幣壹仟元折算壹日，扣案如附表三編號至、
所示之物品均沒收之；又未經許可製造子彈，處有期徒刑貳年陸
月，併科罰金新臺幣伍萬元，罰金如易服勞役，以新臺幣壹仟元
折算壹日，扣案如附表三編號至所示之物品均沒收之。應執
行有期徒刑拾伍年，併科罰金新臺幣貳拾捌萬元，罰金如易服勞
役，以新臺幣壹仟元折算壹日。褫奪公權肆年。扣案如附表三編
號至所示之第二級毒品均沒收銷燬之。販賣毒品所得財物共
新臺幣壹萬零肆佰元應與共犯即被告戊○○連帶沒收之，如全部
或一部不能沒收時，以其財產與共犯即被告戊○○連帶抵償之。
扣案如附表三編號至所示之物品及包裝如附表三編號至
所示毒品之外包裝袋共拾柒只均沒收之。
戊○○共同販賣第三級毒品，共柒罪，各處如附表二編號至
所示之刑；又共同販賣第二級毒品未遂，處如附表編號所示之
刑。應執行有期徒刑柒年陸月。褫奪公權年。扣案如附表三編
號至所示之第二級毒品均沒收銷燬之。販賣毒品所得財物共
新臺幣壹萬零肆佰元應與共犯即被告丁○○連帶沒收之，如全部
或一部不能沒收時，以其財產與共犯即被告丁○○連帶抵償之。
扣案如附表三編號至所示之物品及包裝如附表三編號至
所示毒品之外包裝袋共拾柒只均沒收之。
甲○○共同未經許可持有可發射子彈具有殺傷力之改造手槍，處
有期徒刑年陸月，併科罰金新臺幣拾伍萬元，罰金如易服勞役
，以新臺幣壹仟元折算壹日。扣案如附表三編號至、至
所示之物品均沒收之。
丙○○共同未經許可持有可發射子彈具有殺傷力之改造手槍，處
有期徒刑年貳月，併科罰金新臺幣伍萬元，罰金如易服勞役，
以新臺幣壹仟元折算壹日。扣案如附表三編號所示之物品沒收
之。
乙○○共同未經許可持有可發射子彈具有殺傷力之改造手槍，處
有期徒刑年，併科罰金新臺幣伍萬元，罰金如易服勞役，以新
臺幣壹仟元折算壹日。扣案如附表三編號所示之物品沒收之。
    事實及理由
甲、有罪部分：
壹、犯罪事實：
一、丁○○（綽號「阿任」）係址設雲林縣虎尾鎮○○路32 號4
    樓「沙宣傳播公司」（下稱沙宣公司）之負責人，明知內含
    對－甲氧基甲基安非他命（即PMMA）之搖頭丸（下簡稱另類
    搖頭丸）及愷他命（即Ketamine，下簡稱K 他命）為毒品危
    害防制條例第2 條第2 項第3 款所列管之第三級毒品，不得
    販賣，竟因傳播業經營不善，為操持家計，基於營利之意圖
    於民國96年6 月4 日16時許，在基隆廟口附近，以另類搖頭
    丸每顆新臺幣（下同）350 元至400 元、K 他命每公克500
    元左右不等之價格，向真實姓名年籍均不詳之人購入不詳數
    量之另類搖頭丸及K 他命若干後，伺機對外販售。丁○○於
    96年6 月5 日9 時30分許，為警方在車號6891-NW 號自小客
    車內查扣如附表三編號所示K 他命後，仍不知悔改，於接
    受檢察官偵訊後，將其所購得但未被查獲之前揭毒品藏放在
    雲林縣虎尾鎮○○路40之26號附近車號2387-JZ 號自小客車
    內，與其供己施用，一同在上開時地購入，內含第二級毒品
    MDMA成分之搖頭丸（下稱一般搖頭丸）藏放在一起。戊○○
    為丁○○之胞弟，平日在丁○○開設之沙宣公司擔任小弟之
    職務，其雖知悉丁○○所購入之另類搖頭丸及K 他命，俱屬
    毒品危害防制條例第2 條第2 項第3 款所列管之第三級毒品
    ，竟為幫忙丁○○賺取家用，即與丁○○共同基於營利之意
    圖與販賣第三級毒品之犯意聯絡，與被告丁○○共同持用戊○○所有如附表三編號所示之行動電話作為聯絡毒品交易
    之工具，與丁○○共同為下列販賣毒品之行為：
  (一)於96年7 月3 日5 時25分許，辛○○以門號0000000000號行
    動電話撥打門號0000000000號行動電話，向丁○○表示欲購
    買K 他命，並約在雲林縣虎尾鎮某路旁交易，丁○○在通話
    完畢後，隨即至該車內取貨，前往上址與辛○○以3 包K 他
    命共2,100 元之交易對價成交，以此方式完成K 他命之交易
    1 次，並取得價款2,100 元。
  (二)於96年7 月8 日20時38分許，子○○使用門號0000000000號
    行動電話撥打門號0000000000號行動電話，向戊○○表示要
    購買K 他命，雙方並約在雲林縣西螺鎮○○路某廟前交易，
    戊○○在通話完畢後，隨即至該車內取貨前往上址與子○○
    交易，並以1 包K 他命1,000 元之交易價格成交，以此方式
    完成K 他命之交易1 次，戊○○在取得價款1,000 元後，即
    轉交給丁○○。
  (三)於96年7 月9 日2 時許，癸○○使用門號0000000000號行動
    電話撥打門號0000000000號行動電話，向戊○○購買800 元
    之數量不詳的K 他命1 包，雙方並約在雲林縣虎尾鎮虎尾工
    專前面交易，戊○○在通話完畢後，隨即至該車內取貨前往
    上址與癸○○交易，以此方式完成K 他命之交易1 次，戊○○在取得價款800 元後，即轉交給丁○○。
  (四)於96年7 月14日1 時許，子○○使用門號0000000000號行動
    電話撥打門號0000000000號行動電話，向戊○○購買1,000
    元之數量不詳的K 他命1 包，雙方並約在雲林縣西螺鎮○○
    路某廟前交易，戊○○在通話完畢後，隨即至該車內取貨前
    往上址與子○○交易，以此方式完成K 他命之交易1 次，戊○○在取得價款1,000 元後，即轉交給丁○○。
  (五)於96年7 月20日4 時許，壬○○使用門號0000000000號行動
    電話撥打門號0000000000號行動電話，向戊○○購買2,400
    元之數量不詳的K 他命共3 包，雙方並約在雲林縣土庫鎮馬
    光厝廟口或雲林縣虎尾鎮御花園汽車旅館前交易，戊○○在
    通話完畢後，隨即至該車內取貨前往上址與壬○○交易，以
    此方式完成K 他命之交易1 次，戊○○在取得價款2,400 元
    後，即轉交給丁○○。
  (六)於96年7 月30日0 時許，林嘉賢使用門號0000000000號行動
    電話撥打門號0000000000號行動電話，向戊○○購買數量不
    詳的K 他命，雙方並約在雲林縣西螺鎮○○路上福天宮拱門
    前面交易，戊○○在通話完畢後，隨即至該車內取貨前往上
    址與林嘉賢交易，並談妥1 包K 他命之價格為900 元後，一
    手交錢一手交貨，以此方式完成K 他命之交易1 次。戊○○
    在取得價款900 元後，即轉交給丁○○。
  (七)於96年8 月4 日6 時許，壬○○使用門號0000000000號行動
    電話撥打門號0000000000號行動電話，向戊○○購買800 元
    之數量不詳的K 他命1 包，雙方並約在雲林縣土庫鎮馬光厝
    廟口或雲林縣虎尾鎮御花園汽車旅館前交貨，戊○○在通話
    完畢後，隨即至該車內取貨前往上址與壬○○交易，以此方
    式完成K 他命之交易1 次，戊○○在取得價款800 元後，即
    轉交給丁○○。
  (八)於96年8 月6 日0 時52分許，林嘉賢使用門號0000000000號
    行動電話撥打門號0000000000號行動電話，欲向戊○○購買
    數量不詳的K 他命及搖頭丸，雙方並約在雲林縣西螺鎮○○
    路上福天宮拱門前面交易，戊○○因林嘉賢通話中談及欲購
    買搖頭丸乙事，遂在被告丁○○指示下，兩人共同基於營利
    之意圖，與販賣一般搖頭丸、另類搖頭丸和K 他命犯意之聯
    絡，由戊○○將供丁○○施用之一般搖頭丸自該車內取出，
    並與K 他命、另類搖頭丸一同攜至約定地點當面讓林嘉賢挑
    選販賣，而著手於販賣第二級、第三級毒品之行為。但戊○○及林嘉賢最後談妥由戊○○同時以900 元及500 元之價格
    ，出售不詳數量之K 他命1 包及另類搖頭丸1 顆與林嘉賢，
    一手交錢一手交貨，另未就一般搖頭丸之買賣達成合意而不
    遂。嗣後戊○○並將其取得價款共計1,400 元轉交給丁○○
    。
二、丁○○明知可發射子彈具有殺傷力之改造手槍、子彈，未經
    許可，不得無故持有、製造，竟自94年1 月中旬之某日起，
    從雲林縣前議員陳國松（已於94年9 月14日死亡）處，受讓
    如附表三編號至所示之可發射子彈具有殺傷力之改造手
    槍共5 把，而無故持有之；再於96年3 月中旬，在雲林縣虎
    尾鎮○○路32號4 樓沙宣公司房間內，基於製造子彈之犯意
    ，以其所有之尖嘴鉗（未扣案）與如附表三編號所示之火
    藥為工具，接續製造完成部分具有殺傷力，另部分不具殺傷
    力之8mm 改造子彈共52顆（其中44顆如附表四編號所示）
    、附表四編號所示具殺傷力之改造90手槍子彈3 顆。乙○○、丙○○、甲○○於沙宣公司任職期間內（丙○○自96年
    2 月初起至同年6 月間止；乙○○自96年3 月中旬起至同年
    5 月底止；甲○○自96年1 、2 月間起至同年6 月5 日止，
    均在丁○○所開設之沙宣公司擔任小弟之職務），均明知上
    開槍彈未經許可不得持有，竟仍與丁○○共同基於持有前開
    槍枝、子彈之犯意聯絡，而為下列共同持有槍、彈之行為：
  (一)自96年3 月中旬起至同年8 月初止，丁○○徵得甲○○之同
    意，將附表三編號至、附表四編號至所示之物品藏
    放在不知情之甲○○祖父位於雲林縣虎尾鎮三塊厝農田的工
    寮內，而與甲○○共同持有上開物品，至96年8 月初，始由
    丁○○將上開槍械移至他處藏放。
  (二)於96年3 月中旬某日，丁○○攜帶如附表三編號所示之改
    造手槍1 支和具有殺傷力之8mm 改造子彈5 顆，夥同乙○○
    與甲○○，共同至雲林縣虎尾鎮某農田內進行試射，丁○○
    持該手槍試射3 發，並將該處路標射穿，乙○○及甲○○則
    該手槍各對天空試射1 發（起訴書記載被告丁○○僅擊發1
    顆子彈，應係誤載）。
  (三)於96年4 月底某日，丁○○攜帶如附表三編號所示之改造
    手槍1 支和具有殺傷力之8mm 改造子彈5 顆，夥同甲○○、
    丙○○共同至雲林縣虎尾鎮某農田內進行試射，由丁○○、
    甲○○、丙○○輪流各擊發1 顆子彈（剩餘之2 顆子彈即在
    試射完畢後，放入附表四編號所示之子彈中）。另於96年
    8 月底某日，丁○○攜帶如附表三編號所示之改造手槍1
    支和附表四編號中不有殺傷力之8mm 改造子彈5 顆，夥同
    丙○○至雲林縣虎尾鎮某農田內進行試射，惟因卡彈無法擊
    發。
三、嗣經警方於96年9 月13日11時30許，分持搜索票前往雲林縣
    虎尾鎮○○路32號4 樓、臺中市○區○○路121 號、雲林縣
    虎尾鎮頂溪里頂溪3 之1 號執行搜索，扣得如附表三編號
    、附表四編號至所示之物品。丁○○再於96年9 月13日
    17時許，帶同警方至位於雲林縣虎尾鎮○○里○○路40之26
    號C 棟旁之車號2387-JZ 號自小客車內，起出如附表三編號
    至、至、附表四編號至、至所示之物品，
    全案因而破獲。
貳、認定犯罪事實所憑之證據及理由：
一、證據能力部分：
  (一)按被告以外之人於偵查中向檢察官所為陳述，除顯有不可信
    之情況者外，得為證據，刑事訴訟法第159 條之1 第2 項定
    有明文。偵查中對被告以外之人所為之偵查筆錄，性質上屬
    傳聞證據，惟刑事訴訟法規定檢察官代表國家偵查犯罪、實
    施公訴，依法其有訊問被告、證人及鑑定人之權，證人、鑑
    定人並須具結，而實務運作時，檢察官偵查中向被告以外之
    人所取得之陳述，原則上均能遵守法律規定，不致違法取供
    ，其可信度極高，職是，被告以外之人前於偵查中已具結而
    為證述，除反對該項供述得具有證據能力之一方，已釋明「
    顯有不可信之情況」之理由外，不宜遽指該證人於偵查中之
    陳述不具證據能力。經查，甲○○、丙○○、乙○○、辛○○、子○○、癸○○、壬○○及林嘉賢在檢察官之證述筆錄
    ，係經檢察官以證人身分令渠等具結後所為之證述，有上開
    證人之結文在卷可稽（見96年度偵字第4845號卷一，第237
    頁至第241 頁、第243 頁；96年度偵字第4845號卷二，第15
    7 頁至第159 頁、第237 頁）。被告丁○○、戊○○、甲○○、乙○○、丙○○及彼等之辯護人均未提及檢察官在訊問
    時有不法取供之情形，亦未釋明上開證人之證述有何顯不可
    信之情況，依上開規定，上開證人在檢察官之證述筆錄，自
    得作為本案證據使用。
  (二)又被告以外之人於審判外之陳述，雖不符刑事訴訟法第159
    條之1 至之4 等4 條規定，而經當事人於審判程序同意作為
    證據，法院審酌該陳述作成時之情況，認為適當者，亦得作
    為證據，同法第159 條之5 第1 項定有明文。經查，除上開
    證人在檢察官面前之證述筆錄及本院依同法第198 條、第20
    8 條第1 項之規定，囑託該管機關所出具之鑑定報告外，本
    判決後開所引用之各該被告以外之人於審判外之陳述，原則
    上均不得作為證據使用，惟被告丁○○、戊○○、甲○○、
    乙○○、丙○○及彼等之辯護人雖知上開證據資料為傳聞證
    據，但於本院準備程序及審判期日均表示同意作為證據使用
    ，不爭執該等證據之證據能力（見本院卷一第52頁至第53頁
    反面、第93頁反面），本院審酌上開證據製作時之情況，並
    無違法不當之情事，認為以之作為證據應屬適當，揆諸前開
    規定，應認該等供述證據例外具有證據能力。
二、證明力部分：
  (一)販賣第三級毒品既遂及販賣第二級毒品未遂之部分：
  1.被告丁○○與被告戊○○共同販賣K 他命與辛○○、子○○
    、癸○○、壬○○及林嘉賢之部分（即起訴書附表一編號03
    、05、06、08、09、12、13所指之犯行，本院將之整理成前
    述犯罪事實欄內所載一、(一)至(七)所示）：
    被告丁○○於上開時地，以前述代價，對外購入扣案K 他命
    後，與被告戊○○共同於前揭時地，以前述價格，販賣K他
    命與辛○○、子○○、癸○○、壬○○及林嘉賢，且均完成
    交易之事實，業據被告2 人在本院審理中均坦承不諱（見本
    院卷一第65頁至第66頁、第72頁反面至第74頁反面；本院卷
    二第6 頁反面、第152 頁至第152 頁反面），核與辛○○、
    子○○、癸○○、壬○○及林嘉賢在警詢中及檢察官面前，
    以證人身分所為之證述情節相符（96年度偵字第4845號卷一
    ，第102 頁至第104 頁、第110 頁至第112 頁、第118 頁至
    第121 頁、第126 頁至第129 頁、第134 頁至第137 頁、第
    232 頁至第235 頁）。再參諸卷附被告丁○○及戊○○使用
    門號0000000000號之行動電話與辛○○、子○○、癸○○、
    壬○○及林嘉賢對話之內容（即附表五編號至所示之通
    訊監察譯文），多以綽號（如阿潤、鬥陣仔）相稱，不時使
    用暗語（例如「衣服」、「LV」或「青箭」）作為代號，與
    日常人一般生活中與親朋好友間通話方式迥異，且通話內容
    簡短，多半係在談妥價格或交易地點後，即結束通話，確屬
    實務上常見之毒品交易對話，有該通訊監察譯文附卷足佐（
    詳見附表五編號至所示），益徵上開證人撥打門號0000
    000000號行動電話確係要向被告丁○○、戊○○購買毒品無
    疑。另稽之卷附子○○、癸○○、壬○○及林嘉賢尿液送驗
    之結果，也呈現「K 他命」陽性反應，此有中山醫藥大學附
    設醫院檢驗科藥物檢測中心尿液檢驗報告及真實姓名對照表
    各4 紙在卷可查（見96年度偵字第5819號卷第64頁至第71頁
    ），扣案之K 他命（如附表三編號、所示）經送驗後，
    也證實其內含有K 他命成分，亦有高雄市立凱旋醫院所出具
    之濫用藥物成品檢驗鑑定書及憲兵司令部刑事鑑識中心鑑定
    書各1 紙為證（見96年度偵字第4845號卷二第90頁至第93頁
    ；本院卷一第99頁），復有該K 他命、門號0000000000號行
    動電話1 支（如附表三編號至所示）扣案可考。是就上
    述證據資料相互勾稽觀之，被告丁○○與被告戊○○共同販
    賣K 他命與辛○○、子○○、癸○○、壬○○及林嘉賢之犯
    行應可認定。
  2.被告丁○○及戊○○共同販賣K 他命、另類搖頭丸與林嘉賢
    及共同販賣一般搖頭丸未遂之部分（即起訴書附表一編號14
    所指之犯行和編號19所指犯罪事實之減縮與擴張，本院將之
    整理成前述犯罪事實欄內所載二、(八)所示）：
    被告丁○○坦承以前述價額，對外購入搖頭丸，與戊○○並
    均坦承於上開時地，以前述價格，共同販賣K 他命、搖頭丸
    與林嘉賢，並完成交易之事實，惟均供稱：我們賣給林嘉賢
    的搖頭丸是橘色點狀的（即另類搖頭丸），不是綠色的（即
    一般搖頭丸）（見本院卷一第27頁反面、第123 頁反面、本
    院卷二第65頁、第152 頁）等語。而檢察官認被告丁○○、
    戊○○涉有共同販賣第二級、第三級毒品之犯行，係以前揭
    門號之通訊監察譯文內容（詳附表五編號所示）及林嘉賢
    在偵訊中之證述筆錄為其主要論據。然細究林嘉賢在偵訊中
    之證述內容，其固證稱其有使用門號0000000000號與被告戊○○聯絡購買毒品事宜，並曾於96年7 月至8 月間，在西螺
    拱門某處，向被告戊○○以500 元之價格購買白色搖頭丸1
    顆，也曾在96年8 月6 日，以900 元之價格，向被告戊○○
    購買K 他命1 包之情（見96年度偵字第4845號卷一第231 頁
    至第232 頁、卷二第229 頁）。惟扣案之搖頭丸有2 種類型
    （如附表三編號至所示），1 種為綠色錠劑，內含MDMA
    成分，也就是一般搖頭丸；另1 種則為橘白色點狀或米色，
    內含PMMA成分，為另類搖頭丸，分屬毒品危害防制條例所列
    管之第二級、第三級毒品乙節，已據高雄市立凱旋醫院檢驗
    無訛，有該醫院所出具之上開濫用藥物成品檢驗鑑定書1 紙
    在卷足憑（見96年度偵字第4845號卷二第90至93頁），復經
    本院勘驗屬實（見本院卷二第62頁反面至第63頁）。則林嘉
    賢在偵訊中證稱同時還有購入白色搖頭丸之情，該白色搖頭
    丸是否為扣案之一般搖頭丸即第二級毒品？從林嘉賢在偵訊
    中之證述內容並無法獲得釐清。況且扣案之第二級毒品即一
    般搖頭丸，外觀為綠色，並非林嘉賢所證之白色搖頭丸，可
    見林嘉賢當日購得之物，是否即係被告丁○○、戊○○所持
    有之一般搖頭丸，也非無疑。參以林嘉賢在審判中以證人身
    分到庭證稱：我在96年8 月6 日凌晨向被告戊○○購買與K
    他命時，順便購買搖頭丸的，K 他命價格為900 元，搖頭丸
    價格為500 元，到約定地點再講價錢，是被告戊○○親自來
    交貨的，我買的搖頭丸是扣案橘白色的（即另類搖頭丸）等
    語（見本院卷第7 頁至第18頁反面）。再針對卷附通訊監察
    譯文內容（如附表五編號所示）提及「衣服」、「青箭」
    等疑指購買一般搖頭丸之對話內容，林嘉賢在本院審判中復
    證稱：當天（即96年8 月6 日）被告戊○○還有拿綠色的搖
    頭丸一起給我看，但我最後買了橘白色的搖頭丸1 顆等語明
    確（見本院卷二第19頁至第19頁反面），且為被告丁○○、
    戊○○所是認（見本院卷二第19頁反面、第66頁）。是就起
    訴書所指附表一編14、19之犯罪細節，林嘉賢在本院審判中
    之證述內容較諸其在偵訊中之證言更為明確詳細，就交易之
    方式、價格及物品均證述歷歷，也與被告丁○○、戊○○前
    揭供述情節相符。另有K 他命、搖頭丸及前揭手機扣案可佐
    （如附表三編號至所示）。是參酌上開證據資料可知，
    起訴書所指被告丁○○、戊○○如附表一編19所示之販賣搖
    頭丸犯行，與起訴書附表一編號14所示之販賣K 他命行為，
    係同時於96年8 月6 日完成交易，起訴書記載附表一編19之
    行為係發生在「96年7 月、8 月間」，尚有違誤。且彼等販
    賣與林嘉賢之搖頭丸，為另類搖頭丸、並非起訴書所指之一
    般搖頭丸同可認定。另被告丁○○、戊○○亦起共同販賣以
    營利之意圖，並由被告丁○○指示被告戊○○將一般搖頭丸
    攜至現場供林嘉賢挑選且著手販賣第二級毒品，但最終並未
    與林嘉賢就該一般搖頭丸之買賣達成合意，所以沒有售出而
    止於未遂階段甚明。起訴書認被告丁○○、戊○○共同販賣
    第二級毒品與林嘉賢「既遂」云云，尚有誤會。被告丁○○
    、戊○○之共同辯護人雖辯以：就卷附門號0000000000號行
    動電話與門號0000000000號行動電話之通訊監察譯文（即指
    附表五編號所示）視之，其上記載通話對象為「一男一女
    」，男的是指被告戊○○，女的當然會不是被告林嘉賢，故
    該通聯譯文不足作為認定被告丁○○、戊○○犯罪之證據云
    云。然而，附表五編號所示之通訊監察譯文為林嘉賢與被
    告戊○○之通話內容，迭經林嘉賢在偵訊及本院審理中證述
    不移（見96年度偵字第4845號卷一第231 頁、卷二第229 頁
    ；本院卷二第15頁反面），被告戊○○也承認屬實（見本院
    卷二第19頁反面），則本院堪信該通訊譯文中記載通話端之
    一方為「女」顯屬誤植，被告丁○○、戊○○之辯護人執此
    認被告丁○○、戊○○未有販賣毒品與林嘉賢云云，自不足
    取。又被告丁○○對外購入一般搖頭丸之目的係為了供己施
    用，原先並沒有供販賣營利之用，係在林嘉賢表示要購買搖
    頭丸之當時，才惹起販賣營利之意圖，並由被告丁○○指示
    被告戊○○攜往現場等節，業經被告丁○○、戊○○供明無
    訛（見本院卷二第64頁至第66頁、第152 頁），卷內亦無證
    據可資證明被告丁○○係基於營利之意圖而販入一般搖頭丸
    ，則起訴書復認被告丁○○係基於營利之意圖而販入一般搖
    頭丸云云，委無可採。檢察官雖又以被告丁○○經警採集之
    尿液，送驗之結果呈現「MDMA」陰性反應，直指被告丁○○
    購入一般搖頭丸之目的並非為了施用（見本院卷二第63頁反
    面、第163 頁反面），然而MDMA進入人體後，會因新陳代謝
    而慢慢排出體外，故採集尿液檢驗有無MDMA成分本有其最長
    時限，尿液中經檢出MDMA陽性反應，固可據以推論行為人有
    施用MDMA之行為，但尿液中縱算檢出MDMA陰性反應，也只能
    認行為人在尿液可檢驗出MDMA成分之最大時限內，沒有施用
    MDMA之行為，不代表其「自始」沒有施用過含MDMA成分之藥
    物，此為本院職務上已知之事實。本案被告丁○○既自承其
    購入一般搖頭丸施用之時點為96年6 月4 日16時許，最後1
    次施用係在同年8 月底，而其為警採尿係在同年9 月13日（
    見96年度偵字第5820號卷第51頁；本院卷二第152 頁反面）
    ，則在被告丁○○施用MDMA完畢十餘日後，無法自被告丁○○之尿液中檢測出MDMA成分，也不能排除是施用後已全數因
    代謝而排出體外之情形，更遑論被告丁○○96年6 月5 日為
    警查獲當日，所採集之尿液更根本沒有作「MDMA」項目之檢
    測！此觀臺灣尖端先進生技醫藥股份有限公司所出具之濫用
    藥物檢驗報告也可明瞭（見臺灣基隆地方法院檢察署96年度
    偵字第3117號卷第38頁至第39頁），尚難執為不利於被告丁○○、被告戊○○之認定。況且，檢察官不斷質疑被告丁○○購入一般搖頭丸之目的不單純，似指被告丁○○購入一般
    搖頭丸是為了販賣營利之用，果爾，不論被告丁○○、戊○○有無對外販出，均已該當於販賣第二級毒品「既遂」之罪
    行，但檢察官卻又稱被告丁○○、戊○○前揭舉措，應該當
    於販賣第二級毒品未遂罪（見本院卷二第134 頁），則檢察
    官所持上開見解，也不無矛盾之嫌，不足為憑。準此，被告
    丁○○、戊○○共同販賣第三級毒品（包括K 他命與另類搖
    頭丸）與林嘉賢，並共同販賣第二級毒品與林嘉賢未遂之犯
    行，均堪以認定。
  3.被告丁○○、戊○○均具有共同販賣K 他命、另類搖頭丸及
    一般搖頭丸以營利之意圖：
    按毒品危害防制條例所處罰之販賣毒品罪，所著重者為在主
    觀上有藉以牟利之惡性，及對毒品之擴散具有較有償或無償
    轉讓行為更嚴重之危害性，是販賣毒品罪之成立，必以行為
    人主觀上具有營利之意圖為必要。經查，被告丁○○自承經
    營傳播業收入不豐，為賺錢支付家中開銷方開始販賣毒品，
    被告戊○○對此亦知之甚詳（見本院卷二第169 頁至第169
    頁反面），苟無營利之意圖，在政府查緝毒品甚為嚴格之情
    況下，當無鋌而走險共同從事販毒行為，甚至將原供己施用
    之一般搖頭丸取出販售之理，此觀被告丁○○在本院審理中
    業已明確供稱：我有賺錢，K 他命1 公克賺200 至300 元（
    見本院卷二第151 頁反面），亦可明瞭，且彼等出售與林嘉
    賢另類搖頭丸之售價（500 元），高於進價（350 至400 元
    ）乙節，復經本院認定在前，從而，被告丁○○、戊○○主
    觀上存有販賣毒品以營利之意圖，實已昭然若揭。
  4.綜上所陳，被告丁○○、戊○○共同販賣第三級毒品既遂，
    另共同販賣第二級毒品未遂之犯行，均可認定，檢察官認被
    告丁○○、戊○○涉犯共同販賣第二級毒品「既遂」罪，要
    屬誤會。
  (二)未經許可持有槍、彈等物及製造子彈之部分：
    上開犯罪事實二之部分，業據被告丁○○、甲○○、丙○○
    及乙○○在本院審理中均坦承不諱（見本院卷一第50頁至第
    51 頁 、第71頁、第123 頁；本院卷二第7 頁、第90頁至第
    101 頁、第135 頁至第147 頁）且有如附表三編號至所
    示之物品扣案可查。又如附表三編號至、至、附表
    四編號、所示之物經送內政部警政署刑事警察局鑑驗之
    結果，認為：1.如附表三編號至所示之改造手槍5 把（
    槍枝管制編號：第0000000000號、第0000000000號、第00
    00000000號至第0000000000號），分別係仿BERETTA 廠92FS
    型半自動手槍或FN廠半自動手槍製造之槍枝，換裝土造金屬
    槍管而成，擊發功能正常，可供擊發適用子彈使用，均具有
    殺傷力。2.如附表四編號至之8mm 改造子彈及改造90手
    槍子彈，經全數試射之結果，認部分具有殺傷力，部分不具
    有殺傷力。3.如附表三編號所示之火藥，經分別予以編號
    A1至A3後，認為：(1)編號A1：經檢視為銀色粉末及綠色顆粒
    。淨重0. 11 公克，取0.08公克鑑定用罄，餘0.03公克。檢
    出硝化甘油（Nitroglycerine；NG）、硝化纖維（Nitrocel
    lulos ；NC）、CentraliteII、碳粉（C） 、鋁粉（A1）、
    硫磺（S）、 過氯酸鉀（KC1O）等成分，認係雙基發射火藥
    及煙火類火藥。(2)編號A2：經檢視為銀色粉末。淨重0. 05
    公克，取0. 04 公克鑑定用罄，餘0.01公克。檢出碳粉（C
    ）、鋁粉（A） 、硫磺（S） 、過氯酸鉀（KC1O4） 等成分
    ，認係煙火類火藥。(3)編號A3：經檢視為綠色顆粒。淨重0.
    14公克，取0.08公克鑑定用罄，餘0.06公克。檢出硝化甘油
    （Nitrogly crine；NG）、硝化纖（Nitocellulose ；NC）
    、Centrlit eII等成分，認係雙基發射火藥。4.疑似國造67
    式煙霧彈1 枚，經擊解後發現彈體內含黑色不明顆粒約105
    克（如附表三編號所示），並取少許顆粒進行燃燒試驗，
    試驗時產生白色煙霧，經採樣1 公克送本局化學組鑑驗，結
    果檢出含單基發射火藥及煙火類火藥，依據內政部86年11月
    24日臺（86）內警字第8670683 號公告，火藥為炸彈、爆裂
    物之主要組成零件，係屬槍砲彈藥刀械管制條例所列管。以
    上各情，有該局96年10月15日刑鑑字第0960146669號槍彈鑑
    定書、97年1 月4 日刑鑑字第0970000184號函、97年1 月9
    日刑鑑字第0960193128號鑑定書及97年5 月21日刑偵五字第
    0970074898號函各1 紙附卷可憑（見96年度偵字第4845號卷
    二第112 頁至第122 頁；本院卷一第95頁、第149 頁至第15
    0 頁、第160 頁；本院卷二第131 頁，詳細鑑定結果，請參
    附表三編號至；至、附表四編號至備註說明欄
    之記載）。此外，復有如附表三編號至等預備用以製造
    子彈所用之工具扣案可查，也有卷附通訊監察譯文在卷供參
    （如附表五編號至所示）。且前揭扣案之物品，亦據本
    院當庭勘驗無誤（勘驗結果詳如附表三編號至、附表四
    編號至備註說明欄所示）。是綜合上情，足認被告丁○○、甲○○、丙○○和乙○○之自白應與事實相符，可以採
    信，渠等上開犯行亦均可認定。
  (三)綜上論斷，被告丁○○、戊○○、甲○○、丙○○及乙○○
    之前述犯行已事證明確，應依法論科。
、論罪科刑之理由：
一、毒品危害防制條例第4 條第2 項所謂販賣行為，不以販入後
    復行賣出為必要，祇要以營利意思為目的，而有販入或賣出
    二者其一之行為，即足構成；行為人持有第二級毒品，有以
    主觀上營利售賣意圖而販入第二級毒品，其雖未及賣出，仍
    應論以販賣第二級毒品罪既遂罪責；或非以營利售賣意圖而
    販入，或因其他原因而持有第二級毒品，嗣起意圖利售賣，
    著手於販賣行為未及賣出，即應成立販賣第二級毒品未遂罪
    責；如非以營利售賣意圖而販入，或因其他原因而持有，嗣
    起意圖利售賣，尚未著手於賣出行為，始成立意圖販賣而持
    有第二級毒品罪責。又販賣第二級毒品罪之著手與否，除意
    圖營利而販入外，應視行為人是否已經著手於販賣行為之實
    行為斷，不因買賣者就毒品交易有無達成意思表示合致而有
    差別。苟行為人基於販賣毒品之犯意將第二級毒品攜至交易
    現場供買毒者挑選，縱因其他事由導致交易無法完成，販賣
    行為顯已達著手階段，仍該當於販賣第二級毒品未遂罪，不
    得僅論以意圖販賣而持有第二級毒品罪（最高法院90年度臺
    上字第2046號判決及最高法院85年度第4 次刑事庭會議決議
    參照）。再槍砲彈藥刀械管制條例所規定之「持有」，係指
    將槍砲彈藥刀械移置於自己實力支配下之執持、占有或管理
    其物等行為，茍未經許可而執持、占有或管理該條例所列之
    槍砲彈藥刀械，不問其持有之原因為何及占有管領時間之久
    暫，均違反該條例之禁止規定而構成犯罪（最高法院96年度
    臺上字第7099號判決意旨參照）。經查，被告戊○○於同年
    8 月6 日0 時52分許，在接獲林嘉賢欲購買毒品之聯絡電話
    後，依被告丁○○之指示，與被告丁○○基於營利之意圖和
    犯意之聯絡，將原供被告丁○○施用之一般搖頭丸，及意圖
    營利而販入之另類搖頭丸及K 他命攜至交易地點「提出」供
    林嘉賢挑選，林嘉賢最後選擇購買K 他命與另類搖頭丸，並
    以1,400 元完成交易等情，業如前述，參前說明，被告丁○○、戊○○就販賣第二級毒品之行為非僅止於謀議階段，顯
    然已達著手程度，僅係因林嘉賢未選擇購買一般搖頭丸而買
    賣沒有達成合意致不遂而已。另被告甲○○、丙○○、乙○○持該改造手槍及子彈對外試射，顯已將該改造手槍及子彈
    置於自身實力支配下，依前揭最高法院判決意旨，顯已該當
    於槍砲彈藥刀械管制條例之「持有」行為。是核被告丁○○
    所為，係犯毒品危害防制條例第4 條第3 項之販賣第三級毒
    品罪、第4 條第6 項、第2 項之販賣第二級毒品未遂罪、槍
    砲彈藥刀械管制條例第8 條第4 項、第1 項未經許可持有可
    發射子彈具有殺傷力之改造手槍罪、第12條第1 項之未經許
    可製造子彈罪及第13條第4 項、第1 項未經許可持有彈藥之
    主要組成零件罪（持有如附表三編號所示火藥部分）；被
    告戊○○所為，係犯毒品危害防制條例第4 條第3 項之販賣
    第三級毒品罪及毒品危害防制條例第4 條第6 項、第2 項之
    販賣第二級毒品未遂罪（起訴書認被告丁○○、戊○○販賣
    第二級毒品既遂，尚有違誤）；被告甲○○所為，係犯槍砲
    彈藥刀械管制條例第8 條第4 項、第1 項未經許可持有可發
    射子彈具有殺傷力之改造手槍罪、第12條第4 項之未經許可
    持有子彈罪及第13條第4 項、第1 項未經許可持有彈藥之主
    要組成零件罪（持有如附表三編號、所示火藥部分）；
    被告丙○○所為，係犯槍砲彈藥刀械管制條例第8 條第4 項
    、第1 項未經許可持有可發射子彈具有殺傷力之改造手槍罪
    和第12條第4 項之未經許可持有子彈罪；被告乙○○所為，
    係犯槍砲彈藥刀械管制條例第8 條第4 項、第1 項未經許可
    持有可發射子彈具有殺傷力之改造手槍罪和第12條第4 項之
    未經許可持有子彈罪。
二、被告丁○○、戊○○持有第二級毒品及意圖販賣而持有第二
    級毒品之行為，均已為販賣第二級毒品之行為所吸收，不另
    論罪（被告丁○○、戊○○持有第三級毒品之行為，本無處
    罰之規定，自無被販賣第三級毒品之行為所吸收之問題，最
    高法院97年度臺上字第1486號判決意旨參照）。另被告丁○○持有子彈之低度行為，應為其製造子彈之高度行為所吸收
    ，且被告丁○○持有彈藥主要組成零件之行為（指持有如附
    表編號所示之火藥部分），也應認為係製造子彈之階段行
    為，亦不另論罪。
三、被告丁○○、戊○○間，就所犯販賣第三級毒品罪及販賣第
    二級毒品未遂罪；被告丁○○及甲○○間，就所犯未經許可
    持有可發射子彈具有殺傷力之改造手槍罪、未經許可持有子
    彈罪及未經許可持有彈藥之主要組成零件罪；被告丁○○、
    丙○○及乙○○間，就所犯未經許可持有可發射子彈具有殺
    傷力之改造手槍罪、未經許可持有子彈罪，有犯意聯絡與行
    為分擔，各應依刑法第28條之規定論以共同正犯。
四、又所謂「持有」，本質上即含有繼續之性質，是被告甲○○
    前揭藏匿槍、彈及外出試射之行為；被告丙○○2 次外出試
    射之行為，均係在一持有行為繼續中所為，均核屬單純一行
    為，不應分別論以「寄藏」或「持有」行為，抑或認係數次
    「持有」行為給予數次評價。被告丁○○於密接之時地製造
    數顆子彈，係侵害同一法益，為接續犯之包括一行為，僅論
    以一罪。
五、按持有槍枝、子彈等違禁物，所侵害者為社會法益，如所持
    有客體之種類相同（如同為手槍，或同為子彈者），縱令同
    種類之客體有數個（如數支手槍、數顆子彈），仍為單純一
    罪，不發生想像競合犯之問題；若同時持有二不相同種類之
    客體，則為一行為觸犯數罪名之想像競合犯（最高法院82年
    度臺上字第5303號判決要旨參照）。被告丁○○、戊○○違
    犯之販賣第三級毒品罪（指前述於96年8 月6 日販賣另類搖
    頭丸、K 他命與林嘉賢之犯行）及販賣第二級毒品未遂罪（
    指前述於96年8 月6 日販賣一般搖頭丸與林嘉賢不遂之犯行
    ）；被告丁○○所犯未經許可持有可發射子彈具有殺傷力之
    改造手槍罪及未經許可持有彈藥之主要組成零件罪；被告甲○○所犯未經許可持有可發射子彈具有殺傷力之改造手槍罪
    、未經許可持有子彈罪及未經許可持有彈藥之主要組成零件
    罪；被告丙○○、乙○○所犯未經許可持有可發射子彈具有
    殺傷力之改造手槍罪、未經許可持有子彈罪，均係一行為觸
    犯數罪名，均成立想像競合犯，各應依刑法第55條前段之規
    定，從一重處斷。起訴書雖未記載被告丁○○、戊○○於96
    年8 月6 日共同販賣另類搖頭丸與林嘉賢之犯行，及被告丁○○、甲○○未經許可持有彈藥之主要組成零件之犯行，然
    該部分與已經起訴之部分（即起訴書附表一編號所載被告
    丁○○、戊○○共同販賣一般搖頭丸與林嘉賢，和被告丁○○、甲○○共同持有槍、彈之犯罪事實），均具有想像競合
    犯之裁判上一罪關係，依刑事訴訟法第267 條之規定，為本
    案起訴效力所及，本院已在審判中告知前揭罪名請渠等答辯
    ，自得併予審究。另起訴書雖未敘明被告丁○○基於營利之
    意圖，於96年6 月4 日16時許，在基隆廟口附近，向不詳之
    人購入如附表三編號所示K 他命之事實，惟該部分與已經
    起訴之販賣K 他命部分，為同一事實，此觀被告丁○○在本
    院審理中供稱：扣案K 他命（指如附表三編號所示之K 他
    命）是與其他扣案K 他命、搖頭丸一起買進來的，其餘毒品
    我同時藏在車子裡面，但沒被查獲等語可明（見本院卷二第
    151 頁反面），是檢察官將該部分犯罪事實移請併辦，本院
    亦可併予審理，特予說明。
六、按所謂「集合犯」，係指立法者所制定之犯罪構成要件中，
    本即預定有數個同種類行為而反覆實行之犯罪而言。故是否
    為集合犯之判斷，客觀上應斟酌法律規範之本來意涵、實現
    該犯罪目的之必要手段、社會生活經驗中該犯罪必然反覆實
    行之常態及社會通念等；主觀上則視其反覆實施之行為是否
    出於行為人之單一犯意，並秉持刑罰公平原則，加以判斷之
    。稽以行為人販賣毒品之原因，不一而足，其多次販賣毒品
    之行為，未必皆出於行為人之1 個犯意決定；且觀諸毒品危
    害防制條例第4 條販賣毒品罪之構成要件文義，實無從憑以
    認定立法者本即預定該犯罪之本質，必有數個同種類行為而
    反覆實行之集合犯行。再者，修正後刑法業刪除連續犯之規
    定，多次販賣毒品之犯行，依社會通念，修法後應認為數罪
    之評價，始符刑罰公平原則。從而，販賣毒品罪，難認係集
    合犯（最高法院97年度臺上字第1933號、第1400號、第1060
    號判決要旨參照）。被告丁○○所犯販賣第三級毒品罪、販
    賣第二級毒品未遂罪、未經許可持有可發射子彈具有殺傷力
    之改造手槍罪及製造子彈罪；被告戊○○所犯販賣第三級毒
    品罪及販賣第二級毒品未遂罪、犯意各別，行為互殊，均應
    分論併罰。檢察官請求以就被告丁○○、戊○○之販賣毒品
    之行為論以集合犯之包括一行為，並依想像競合之例從一重
    處斷，被告丁○○部分再與其他罪名併合處罰云云，參照前
    揭最高法院判決意旨，不為本院所採。
七、被告丁○○、戊○○所犯販賣第二級毒品未遂罪，均依刑法
    第25條第2 項之規定，按既遂犯之刑減輕之。被告5 人之辯
    護人雖均請求本院引用刑法第59條之規定酌減上開被告所犯
    之罪的刑度（見本院卷二第84頁至第85頁、第126 頁、第17
    9 頁、第182 頁）。惟刑法第59條之酌量減輕其刑，必於犯
    罪之情狀，在客觀上足以引起一般同情，認為即予宣告法定
    最低刑度之刑期，猶嫌過重者，始有其適用（最高法院著有
    51年度臺上字第899 號判例意旨可資參照）。本院認為被告
    丁○○在為警查獲部分K 他命後，仍不知悔悟，改過遷善，
    仍單獨或與被告戊○○共同為販賣毒品之行為，甚至變本加
    厲將原供己施用之一般搖頭丸取出著手販賣，無視法紀，且
    被告丁○○、戊○○所犯之販賣第三級毒品罪，法定最低本
    刑為5 年之有期徒刑，另被告丁○○、戊○○所犯之販賣第
    二級毒品未遂罪，既已依刑法第25條第2 項之規定按既遂犯
    之刑減輕之，即無須在「7 年以上有期徒刑」或「無期徒刑
    」為量刑，均難謂有何刑度過重之情事；被告丁○○持有前
    揭槍支之數量非微，製造子彈數量甚夥，被告甲○○提供藏
    放槍枝之場所，助長犯罪，另被告丙○○、乙○○均自承在
    沙宣公司內有看過被告丁○○擦拭槍枝（見96年度偵字第48
    45號卷二第153 頁；臺中憲兵隊解送人犯報告書96年9 月14
    日憲揚字第0960000543號卷第13至15頁），依渠等智識、經
    驗，斷無不知被告丁○○持有前揭槍、彈為槍砲彈藥刀械管
    制條例所列管之槍、彈之理，卻隱匿不報，與之外出試射，
    行徑大膽，舉止乖張，助長犯罪之氣焰，被告乙○○甚至自
    承遇到糾紛時，以手機傳發簡訊要求被告甲○○攜帶槍械與
    其及被告丙○○外出討公道，僅係因為最後簡訊未及發出而
    作罷（見臺中憲兵隊解送人犯報告書96年9 月14日憲揚字第
    0960000543號卷第13至15頁），足見被告甲○○、丙○○、
    乙○○對於被告丁○○所持有之前揭槍、彈乙事，知悉時間
    不短，已早有覬覦，蠢蠢欲動，更有擁槍自重之心態，是被
    告5 人前揭舉措所顯示之惡性，亦絕非「年少輕狂」、「少
    幼無知」等語所能搪塞，本院雖請被告丁○○、戊○○之父
    親己○○、被告丙○○之母親陳錦吟、被告乙○○之父親周
    利蓬到庭以輔佐人之身分陳述意見，但渠等之說詞寥寥數語
    （見本院卷二第168 頁至第168 頁反面），不足以感動本院
    ，亦無從憑斷上開被告之犯行有情輕法重之情況，自難認被
    告5 人之犯罪情狀有何情堪憫恕之處，渠等之辯護人請求適
    用刑法第59條之事由，本院認在下述量刑時加以審酌即可，
    不得適用刑法第59條之規定酌減渠等之刑。再槍砲彈藥刀械
    管制條例第18條第4 項關於自白減免其刑之規定，必須供出
    全部槍砲、彈藥、刀械之來源及去向，並因而查獲或防止重
    大危害治安事件之發生，始有其適用。依上開規定必須被告
    將自己原持有之上揭違禁物所取得之來源，與所轉手之流向
    ，交代清楚，因而使犯罪調（偵）查人員，得以一併查獲相
    關涉案者；或因而防止他人利用該違禁物而發生重大危害治
    安之事件，始符減免其刑之要件（最高法院96年度臺上字第
    1962號、91年度臺上字第2969號判決意旨參照）。被告丁○○雖在在偵查及本院審理中對未經許可持有可發射子彈具有
    殺傷力之改造手槍的犯行坦承不諱，並供稱其係自已歿之陳
    國松而取得上開手槍，但陳國松既以死亡，顯無查獲或因而
    防止重大危害治安事件之發生可言，自與該槍砲彈藥刀械管
    制條例第18條第4 項規定之因而「查獲」之情形有別，自不
    得依該條之規定減輕刑度，併此陳明。
八、定刑之理由：
  (一)「數罪併罰，分別宣告其罪之刑，依下列各款定其應執行者
    ：五宣告多數有期徒刑者，於各刑中之最長期以上，各刑合
    併之刑期以下，定其刑期。但不得逾30年。」刑法第51條第
    5 款定有明文。又法律上屬於自由裁量事項，尚非概無法律
    性之拘束，在法律上有其外部界限及內部界限。前者法律之
    具體規定，使法院得以具體選擇為適當裁判，此為自由裁量
    之外部界限。後者法院為自由裁量時，應考量法律之目的，
    法律秩序之理念所在，此為自由裁量之內部界限。法院為裁
    判時，二者均不得有所踰越。在數罪併罰應定其應執行刑之
    案件，法院所為刑之酌定，固屬自由裁量事項，然對於法律
    之內、外部界限，仍均應受其拘束。最高法院94年度臺非字
    第21號裁判要旨足供本案定刑之參考。
  (二)數罪併罰在定其應執行之刑之際，自應再為應執行之刑的決
    定，亦屬一種特別的量刑過程，其考量結果，並非單純表示
    一種數罪刑度的總和而已，而是再次對於同一行為人人格的
    檢視。相較刑法第57條定有科刑時應審酌的事項，此項規定
    係對一般犯罪行為之裁量而言。而合併刑之宣告，則屬一種
    對犯罪人本身及所犯之各種犯罪的綜合判斷。申言之，定執
    行之刑的宣告，並非在法定範圍之內自由裁定，應注意行為
    人從其犯數罪所反映的人格特性，及考量刑法目的相關刑事
    政策，妥為宣告。而刑法的功能中，除一般預防及特別預防
    之外，更重要的是，行為人再社會化及具體的社會保護作用
    ，否則加諸過度之刑罰於被告，徒僅造成責任報應，去實現
    一個未知、抽象的正義。因此，是否為被告長期性監禁宣告
    的同時，應一併考量被告犯案情節對社會之衝擊，並注意此
    舉是否造成被告更生絕望的心理影響，使得被告的人格遭受
    完全性地抹滅。換言之，必須考量刑罰手段的相當性，儘量
    選擇能使受刑人復歸合社會生活之刑罰方法。法官無法以所
    謂「治亂世用重典」之理由，加重刑罰以圖遏止歪風，不能
    過度強調所謂一般預防的刑罰目的，反而損及特別預防目的
    作用。實則，就人性尊嚴及人權的思想而言，任何一個人均
    非他人的工具，以加重被告的刑罰作為達到阻嚇其他人犯罪
    的手段，被告已淪為教化社會大眾的工具，喪失了作為一個
    人主體性，這均與我國刑事政策之立法有違。此應即構成最
    高法院所揭示「內部界限」之意義。
  (三)本院除考量上情（即前述無法適用刑法第59條之規定之理由
    ）外，並審酌被告丁○○、戊○○販毒所得金額不高，對象
    非廣，與一般大量或長期販毒者之「大盤商」或「中盤商」
    迥然有異，被告甲○○、丙○○、乙○○，與被告丁○○一
    同攜帶槍、彈外出試射，嚴重危害社會治安，均屬不該，但
    本院念及被告丁○○、戊○○、甲○○及乙○○均未有犯罪
    之前科紀錄，有臺灣高等法院被告前案紀錄表附卷可佐，足
    見被告丁○○、戊○○、甲○○及乙○○平日素行不惡，被
    告5 人犯後也都坦承犯行，態度尚佳，被告丁○○、戊○○
    自承是為了負擔家計才步上販毒一途，犯罪動機尚可宥恕，
    暨被告5 人年輕尚輕，社會歷練未深，被告乙○○、丙○○
    自承父母離異，自幼在單親家庭中長大，家庭教育功能不若
    雙親家庭健全，且被告乙○○、丙○○持有槍彈之行為惡性
    與一般擁槍自重者不同等一切情狀，分別量處如主文所示之
    刑，罰金刑部分並均諭知易服勞役之折算標準，再就被告丁○○、戊○○之部分，定渠等應執行之刑及易服勞役之折算
    標準。希冀被告5 人均能早日回歸社會，重新做人。檢察官
    就被告陳丁○○、戊○○及丙○○之部分，分別請求量處有
    期徒刑20年、10年、3 年6 月，未慮前情及後述不另為無罪
    諭知的部分，尚嫌過重。被告丁○○、戊○○之辯護人請求
    本院量處被告丁○○有期徒刑8 年10月，被告戊○○有期徒
    刑3 年6 月；被告丙○○之辯護人請求本院量處被告丙○○
    有期徒刑1 年6 月；被告乙○○之辯護人請求本院量處被告
    乙○○有期徒刑1 年以下；被告甲○○之辯護人請求本院量
    處被告甲○○有期徒刑1 年6 月等情，尚嫌過輕，不為本院
    所採。再被告丁○○、戊○○所受宣告刑之刑度合計雖均逾
    有期徒刑30年，但本院參酌前揭說明，認過長之刑期將有礙
    被告丁○○、戊○○之再社會化，無異剝奪被告丁○○、戊○○重返社會之機會，故認定應執行之刑如主文所示為適當
    。被告乙○○所受之宣告刑既已逾2 年有期徒刑，即與緩刑
    宣告之要件不合，被告乙○○及其辯護人請求本院為緩刑之
    宣告，實難允所請，併此陳明。
  (四)刑法第55條後段對科刑範圍所為之限制規定，係為避免「重
    罪之法定最輕本刑較輕罪之法定最輕本刑為輕時」，裁判者
    適用從一重處斷後，卻在重罪之最輕本刑以上，輕罪之最輕
    本刑以下，量定宣告刑，與法律規範從一重處斷之意旨有違
    所由設（參見該條之立法說明）。但毒品危害防制條例第4
    條第2 項之販賣第二級毒品罪之「最低本刑」為「7 年有期
    徒刑」，同條例第4 條第3 項之販賣第三級毒品罪之「最低
    本刑」為「5 年有期徒刑」，自始不存在前述重罪之最輕本
    刑低於輕罪之最輕本刑之情況，本院適用未遂犯之規定減輕
    被告丁○○、戊○○販賣第二級毒品罪之刑度，這也僅是「
    科刑範圍」之變更而已，並非謂適用未遂犯之規定減刑之結
    果，販賣第二級毒品罪之「法定刑」即有變更，亦即法定本
    刑之輕重，不受適用未遂犯之規定減輕其刑之影響（最高法
    院22年上字第734 號判例意旨參照）。準此，本院對被告丁○○、戊○○違犯販賣第二級毒品未遂罪所為之宣告刑，雖
    低於販賣第三級毒品罪之最低法定刑，仍與前述科刑限制之
    規範無違，特予說明。
九、被告丁○○、戊○○既有販賣毒品之行為，渠等品行已非端
    正，不適合擔任公職或參與公共行政事務，另依刑法第37條
    第2 項規定，於被告2 人所犯販賣毒品罪刑項下，分別宣告
    褫奪公權4 年、3 年，並依刑法第51條第8 款之規定，定其
    褫奪公權期間各為4 年、3 年。又因此部分既已宣告褫奪公
    權，自無必要在被告丁○○所違犯槍砲彈藥刀械管制條例之
    罪刑項下，再予宣告褫奪公權。
十、沒收部分：
  (一)毒品危害防制條例第2 條第2 項規定，毒品依其成癮性、濫
    用性及對社會危害性分為四級，並就製造、運輸、販賣、意
    圖販賣而持有、以非法方法使人施用、引誘他人施用及轉讓
    等不同品項毒品之行為，分別定其處罰。至施用或持有第三
    、四級毒品，因其可罰性較低，故予除罪化，僅就施用及持
    有第一、二級毒品科以刑罰。惟鑑於第三、四級毒品均係管
    制藥品，特於同條例第11條之1 明定無正當理由，不得擅自
    持有；同條例第18條第1 項後段復規定查獲之第三、四級毒
    品，無正當理由而擅自持有者，沒入銷燬之。從而，依同條
    例第18條第1 項後段應沒入銷燬之毒品，專指查獲之施用、
    持有第三、四級毒品而言；倘係查獲之製造、運輸、販賣、
    意圖販賣而持有、以非法方法使人施用、引誘他人施用或轉
    讓之第三、四級毒品，既屬同條例相關法條明文規定處罰之
    犯罪行為，即非該條項應沒入銷燬之範圍。又同條例第19條
    第1 項所定「供犯罪所用或因犯罪所得之物」，係指犯第4
    條至第9 條、第12條、第13條或第14條第1 項、第2 項之罪
    所用或所得之物，不包括毒品本身在內，自不得為第三、四
    級毒品之沒收依據（以犯第4 條第3 項販賣第三級毒品罪為
    例，其供犯罪所用之物，當指「供販賣第三級毒品所用之物
    」而言；第三級毒品本身為販賣之標的，為遂行販賣該毒品
    使用之物，始屬「供犯罪《犯第4 條第3 項之販賣第三級毒
    品罪》所用之物」，其理至明）。同條例對於查獲之製造、
    運輸、販賣、意圖販賣而持有、以非法方法使人施用、引誘
    他人施用及轉讓第三、四級毒品之沒收，並無特別規定，如
    其行為已構成犯罪，則該毒品即屬不受法律保護之違禁物，
    應回歸刑法之適用，依刑法第38條第1 項第1 款之規定沒收
    之（最高法院95年度臺上字第911號判決意旨參照）。則：
  1.扣案如附表三編號至所示之第二級毒品，應依毒品危害
    防制條例第18條第1 項前段之規定，於被告丁○○、戊○○
    所犯販賣第二級毒品未遂罪項下宣告沒收銷燬之。
  2.扣案如附表三編號至所示之第三級毒品，參前最高法院
    判決意旨，應依刑法第38條第1 項第1 款之規定，於被告丁○○、戊○○所犯販賣第三級毒品罪項下宣告沒收之。
  3.包裝前揭毒品之外包裝袋共17只，為被告丁○○所有，業據
    被告丁○○供承在卷（見本院卷二第63頁反面），並非與毒
    品不能分離，有防止毒品裸露、逸出及潮濕之功用，並便於
    攜帶，方便對外販賣交易，此為本院職務上已知之事實，應
    依共犯責任共同原則，適用刑法第38條第1 項第2 款之規定
    ，在被告丁○○、戊○○所共犯之販賣毒品罪項下宣告沒收
    之。
  (二)毒品危害防制條例第19條第1 項規定，犯第4 條之罪者，其
    供犯罪所用或因犯罪所得之財物，均沒收之，如全部或一部
    不能沒收時，追徵其價額或以其財產抵償之。但該條項並無
    如同條例第18條第1 項所定「不問屬於犯人與否，沒收之」
    之明文，自屬相對沒收主義之立法。是其應沒收之物，應以
    屬被告所有者為限（最高法院95年度臺上字第305 號判決意
    旨參照）。再者，共同正犯之犯罪所得為新臺幣時，係合併
    計算，且於全部或一部不能沒收時以其財產抵償之，為避免
    執行時發生重複沒收、抵償之情形，故各共同正犯之間係採
    連帶沒收主義，於裁判時僅諭知連帶沒收，不得就全體共同
    正犯之總所得對各該共同正犯分別重複諭知沒收，此與罰金
    刑應分別諭知、分別執行者不同（最高法院95年度臺上字第
    925 號、94年度臺上字第7421號判決意旨參酌）。則：
  1.被告丁○○、戊○○前述共同販賣毒品所得合計10,400元，
    應依毒品危害防制條例第19條第1 項之規定，在被告丁○○
    、戊○○所犯販賣毒品罪項下宣告連帶沒收之，如一部或全
    部不能沒收時，應以渠等之財產連帶抵償之（詳如附表一、
    二宣告刑一覽表所示）。
  2.扣案如附表三編號所示之手機，為被告丁○○、戊○○供
    聯絡毒品交易所用之工具，也是被告戊○○所有，業據被告
    戊○○供認在卷（見本院卷二第68頁反面，手機內SIM 卡之
    所有權現均已歸屬於消費者，另可參本院卷一第171 頁至第
    174 頁），依共犯責任共同原則，亦應適用毒品危害防制條
    例第19條第1 項之規定，在渠等共犯之販賣毒品罪項下宣告
    沒收之。且該手機既已扣案，即無不能沒收之問題，爰不另
    為「如一部或全部不能沒收時，追徵其價額或以其財產抵償
    之」之諭知。
  (三)扣案如附表三編號至、至所示之物品，俱屬違禁物
    ，均應依刑法第38條第1 項第1 款之規定，在被告丁○○、
    甲○○、丙○○及乙○○所犯各罪刑項下分別宣告沒收之（
    被告丁○○持有扣案如附表編號所示物品之行為，為製造
    子彈之階段行為，故應在被告丁○○所犯製造子彈罪項下宣
    告沒收之。被告甲○○持有如附表編號、所示物品之行
    為；被告丁○○持有如附表編號所示物品之行為，與渠等
    上開持有改造手槍之行為係屬同一行為，均依想像競合之例
    論以較重之未經許可持有可發射子彈具有殺傷力之改造手槍
    罪處斷，業如前述，自應在被告丁○○、甲○○所違犯之該
    罪項下沒收該物）。至裝乘如附表編號、所示火藥之罐
    子與國造67式煙霧彈，非屬違禁物，不為沒收之宣告。
  (四)扣案如附表編號至所示之物品，均係被告丁○○所有之
    物，預備供製造子彈或擺放製造完成之子彈所用，業據被告
    丁○○供明不疑（見本院卷二第136 頁至第136 頁反面），
    自應依刑法第38條第1 項第2 款之規定，在被告丁○○所犯
    製造子彈罪項下沒收上開物品。
  (五)扣案如附表四編號至所示子彈，均已送請鑑驗試射完畢
    ，具有殺傷力之子彈僅存彈殼，業已喪失違禁物之性質，與
    其他鑑驗後認不具殺傷力之子彈，均不予宣告沒收。
  (六)扣案如附表四編號至所示之物品，均並非違禁物，卷內
    亦無證據證明前揭扣案物品與被告5人之上開犯罪有何關連
    （檢察官雖認附表四編號、所示之手機，均屬被告丁○○等人對外聯絡毒品交易之工具，但不為本院所採，詳後「
    不另為無罪諭知部分」之論述），均不予宣告沒收。被告丁○○雖一度自承使用附表四編號之手機對外購買毒品（見
    本院卷二第164頁反面），但隨改稱：我剛才是看電腦螢幕
    念出來的，我忘記是用哪支手機對外購買毒品了（見本院卷
    二第167頁反面），自無法宣告沒收該支手機，併此指明。
  (七)供被告丁○○製造子彈所用之尖嘴鉗1 支，並未扣案；被告
    丁○○、戊○○、甲○○及乙○○對外試射所擊發之8mm 子
    彈共8 顆，既已擊發完畢，不知去向，現是否仍有殺傷力仍
    值存疑，均不予宣告沒收。
乙、不另為無罪諭知部分：
壹、公訴意旨另以被告丁○○、戊○○與甲○○基於共同犯意之
    聯絡與營利之意圖，為下列行為，因認彼等另共犯毒品危害
    防制條例第4 條第2 項、第3 項之販賣第二級、第三級毒品
    罪嫌（被告甲○○所涉販賣毒品之犯行，另由軍法機關偵審
    中，非本院審判範圍）：
一、於96年7、8月間，林嘉賢撥打0000000000號行動電話向被告
    戊○○，以500 元之代價向被告戊○○購買一般搖頭丸1 顆
    （詳如起訴書附表一編號19所示）。
二、於96年5 月11日5 時53分許，真實姓名、年籍均不詳之人向
    被告甲○○表示欲以3,500 元之價格購買K 他命，被告甲○○即以其門號0000000000號行動電話撥打門號0000000000號
    行動電話與被告丁○○聯絡，請示被告丁○○：購買者身上
    僅有3,500 元，要如何處理等語，被告丁○○即指示拿4 包
    數量不詳的K 他命給他。甲○○遂依指示以3,500 元之價格
    將4 包數量不詳之K 他命交給對方（詳如起訴書附表一編號
    01所示）。
三、於96年6 月4 日1 時23分許，真實姓名、年籍均不詳，綽號
    「二齒」之成年男子向甲○○表示欲購買搖頭丸，被告甲○○即以其門號0000000000號行動電話撥打門號0000000000號
    行動電話和被告丁○○聯絡，被告丁○○表示連K 他命一起
    買，每顆搖頭丸之價格為400 元，若只要搖頭丸，每顆搖頭
    丸之價格為450 元。最後被告甲○○以每顆400 元之代價，
    在雲林縣虎尾鎮統領KTV 前，給付2 至3 顆之搖頭丸給「二
    齒」，被告甲○○取得價金後，即交給被告丁○○（詳如起
    訴書附表一編號02所示）。
四、於96年7 月3 日6 時26分許，自稱「阿偉的大仔」之不詳成
    年男子，撥打門號0000000000號行動電話，向被告戊○○及
    表示欲購買不詳數量之K 他命1 包，雙方並約定在雲林縣土
    庫鎮馬光厝某處交貨，被告戊○○即前往上址與該名男子交
    易，以此方式完成K 他之交易1 次（詳如起訴書附表一編號
    04 所 示）。
五、於96年7 月10日22時許，真實姓名、年籍不詳之人先向被告
    戊○○要求購買K 他命20公克，被告戊○○即以以門號0000
    000000號行動電話撥打門號0000000000號行動電話與被告甲○○聯繫，指示被告甲○○準備品質較差之20公克K 他命，
    再由被告甲○○將該K 他命攜至雲林縣西螺鎮拱門菜市場旁
    邊完成交易（詳如起訴書附表一編號07所示）。
六、於96年7 月27日22時9 分許，自稱「阿超」之人以門號0000
    000000號行動電話撥打門號0000000000號行動電話與被告戊○○聯絡，以每顆400 元之價格向被告戊○○購買搖頭丸5
    顆，雙方約在雲林縣虎尾鎮某「販厝」交貨，被告戊○○即
    前往上址與「阿超」交易，以此方式完成搖頭丸之交易1 次
    （詳如起訴書附表一編號10所示）。
七、於96年7 月29日4 時17分許，自稱「劍文」之人以門號0000
    000000號行動電話撥打門號0000000000號行動電話向被告丁○○購買5 公克之K 他命，雙方約在不詳地點交貨，被告丁○○即前往該處與「劍文」交易，以此方式完成K 他命之交
    易1 次（詳如起訴書附表一編號11所示）。
八、於96年8 月13日12時13分許，自稱「阿偉的大仔」之不詳成
    年男子，撥打門號0000000000號行動電話，向被告甲○○表
    示欲購買不詳數量之K 他命1 包，雙方並約定在不詳地點之
    肉片市場交貨，被告甲○○即前往上址與該名男子交易，以
    此方式完成K 他之交易1 次（詳如起訴書附表一編號15所示
    ）。
九、於96年8 月17日8 時29分許，某真實姓名、年籍均不詳之人
    撥打門號0000000000號行動電話與被告戊○○聯絡，雙方議
    定由被告戊○○以4,000 元交付10包不詳重量之K 他命與對
    方，並在雲林縣西螺鎮某菜市場交貨。被告戊○○即前往上
    址與對方交易，以此方式交易K 他命1 次。被告戊○○取得
    價款後，即轉交給被告丁○○（詳如起訴書附表一編號16所
    示）。
十、於96年8 月17日11時20分許，某真實姓名、年籍均不詳之人
    撥打門號0000000000號行動電話與被告戊○○聯絡，雙方議
    定由被告戊○○以4,000 元交付5 包不詳重量之K 他命與對
    方，並在雲林縣西螺鎮○○道下方交貨。被告戊○○即前往
    上址與對方交易，以此方式交易K 他命1 次（詳如起訴書附
    表一編號17所示）。
十一、於96年8 月18日23時57分許，某真實姓名、年籍均不詳之
      人撥打門號0000000000號行動電話與被告丁○○聯絡，雙
      方議定由被告丁○○以每包750 元之代價元販售2 至3 包
      不詳重量之K 他命與對方，並在雲林縣西螺鎮日盛銀行交
      貨，以此方式交易K 他命1 次（詳如起訴書附表一編號18
      所示）。
貳、按「犯罪事實應依證據認定之，無證據不得認定犯罪事實。
    」「被告或共犯之自白，不得作為有罪判決之唯一證據，仍
    應調查其他必要之證據，以察其是否與事實相符。」刑事訴
    訟法第154 條第2 項、第156 條第2 項定有明文。又刑事訴
    訟法第161 條已於91年2 月8 日修正公布，其第1 項規定：
    檢察官就被告犯罪事實，應負舉證責任，並指出證明之方法
    。因此，檢察官對於起訴之犯罪事實，應負提出證據及說服
    之實質舉證責任。倘其所提出之證據，不足為被告有罪之積
    極證明，或其指出證明之方法，無從說服法院以形成被告有
    罪之心證，基於無罪推定之原則，自應為被告無罪判決之諭
    知。另依刑事訴訟法第154 條，犯罪事實應依證據認定之證
    據裁判原則，及因保障被告人權，無罪推定原則之所在，此
    項刑事訴訟基本原則，不能因毒品行為之交易期間短暫、交
    易方法隱密、交易對象單純，致查獲不易、搜證困難等原因
    而放棄，或減低對於犯罪構成要件應予嚴格證明之堅持，此
    項基本原則應為法官證據證明力自由判斷職權行使之限制（
    最高法院92年臺上字第128 號判例及90年度臺上字第3115號
    判決要旨參照）。再者，刑事訴訟法第156 條第2 項規定：
    被告或共犯之自白，不得作為有罪判決之唯一證據，仍應調
    查其他必要之證據，以察其是否與事實相符。立法旨意乃在
    對自白在證據上之價值加以限制，明定須藉補強證據以擔保
    其真實性。所謂補強證據，係指除該自白本身之外，其他足
    以證明該自白之犯罪事實確具有相當程度真實性之證據而言
    ，雖所補強者，非以事實之全部為必要，但亦須因補強證據
    之質量，與自白之相互利用，足使犯罪事實獲得確信者，始
    足當之。共犯之自白，性質上仍屬被告之自白，縱先後所述
    內容一致，或經轉換為證人而具結陳述，仍屬不利於己之陳
    述範疇，究非自白以外之其他必要證據，自不足作為證明其
    所自白犯罪事實之補強證據（最高法院96年度臺上字第5251
    號、第1041號判決意旨參照）。
、檢察官認被告涉有前揭犯行，無非以被告丁○○、戊○○在
    警詢、檢察官面前之供述筆錄、被告戊○○、甲○○、林嘉
    賢以證人身分在檢察官面前所為之證述筆錄（見96年度偵字
    第4845號卷一第205 頁；卷二第107 頁至第109 頁、第146
    頁至第147 頁、第151 頁至第153 頁、第229 頁、第233 頁
    、第235 頁至第236 頁）及卷附通訊監察譯文（如附表五編
    號、至所示之通訊監察譯文）為其論據。
肆、經查：
一、被告丁○○、戊○○被訴共同販賣一般搖頭丸與林嘉賢之部
    分（即起訴書附表一編號19所指之犯行）：
    起訴書雖認被告丁○○、戊○○共同販賣一般搖頭丸與林嘉
    賢「既遂」，但經本院參酌林嘉賢在本院偵訊及本院審理中
    之證述，被告丁○○、戊○○之供述及卷附通訊監察譯文之
    內容，認被告丁○○、戊○○共同販賣一般搖頭丸與林嘉賢
    ，僅止於「未遂階段」，此經本院敘明在前，起訴書之認定
    ，尚嫌速斷。
二、被告丁○○、戊○○被訴共同販賣K 他命或搖頭丸與「二齒
    」等人之部分（即起訴書附表一編號01、02、04、07、10、
     11、15、16、17、18所指之犯行）：
  (一)經細譯檢察官所舉被告丁○○、戊○○在偵訊中之供述或證
    述內容，彼等不時稱：「我忘記了」、「他們隨便講代號，
    我都搞混了」、「沒有印象」、「應該不是我講的」等語（
    見96年度偵字第4845號卷一第205 頁；卷二第107 頁、第14
    6 頁、第233 頁），則被告丁○○、戊○○是否確有檢察官
    所指共同販賣毒品之情事，已無從由被告丁○○、戊○○之
    供述獲得確信之心證。被告甲○○在檢察官面前以證人身分
    也不時證稱：「我忘記了」、「忘記1 顆算多少錢」（見96
    年度偵字第4845號卷二第152 頁至第153 頁），就附表五編
    號所示通訊監察譯文之解讀，被告甲○○在偵訊中證稱：
    這是我跟被告丁○○之對話，是我跟「被告丁○○」問看看
    要不要秤K 他命給人家（見96年度偵字第4845號卷二第151
    頁），此與被告丁○○、戊○○供稱：這是「被告戊○○」
    與被告甲○○之對話等語（見96年度偵字第4845號卷二第15
    6 頁、第233 頁）相互矛盾，則被告甲○○前揭證述內容是
    否符合實情？也非無疑。雖被告丁○○及戊○○在本院審理
    中雖對前揭犯罪事實全數坦承不諱，甚至針對起訴書記載不
    明確之交易金額、交易種類等攸關犯罪情節之交易內容，均
    詳為交代（見本院卷一第92頁、第107 頁至第111 頁），但
    彼等為何在審判中會對在偵訊中均已表示沒有印象之犯罪情
    節有了清晰記憶？被告之自白前後不一，已令人起疑。再針
    對起訴書附表一編號15即販賣K 他命與「阿偉的大仔」之交
    易價格而論，前去交易之被告甲○○已明確表示其已忘記當
    次是以多少錢完成交易（見96年度偵字第4845號卷二第152
    頁），未去現場之之被告戊○○卻能在本院準備程序中供稱
    ：是700 元（見本院卷一第107 頁反面），若該次交易確係
    被告甲○○前往赴約交易，未經被告戊○○之手，被告戊○○為何又能明確記憶該次交易價格？亦啟人疑竇。佐以被告
    丁○○、戊○○之共同選任辯護人迭在本院審理中明確表示
    ：本件希望用認罪的方式處理（見本院卷一第92頁反面；本
    院卷二第56頁反面），則被告丁○○、戊○○是否在檢察官
    就販賣毒品部分是以集合犯提起公訴，可能僅論以一罪之情
    況下，為換取較輕之刑度而通盤承認犯行？也不無可能。從
    而，被告丁○○、戊○○之前揭自白，存有悖離事實之危險
    ，無法盡信。被告甲○○雖在檢察官面前以證人身分證稱彼
    等確有起訴書附表一編號02所指共同販賣搖頭丸與「二齒」
    之行為（見96年度偵字第4845號卷二第152 頁），參前說明
    ，該證述內容仍屬被告自白之範疇，本不足作為被告自白之
    補強證據，況彼等販賣與「二齒」之搖頭丸，究為扣案何種
    搖頭丸抑或根本未扣案，究為扣案何種搖頭丸抑或根本未扣
    案，被告等人販賣者為第二級或第三級毒品，此攸關被告等
    人論罪科刑之法條，未見被告甲○○在偵訊中為進一步之證
    述，檢察官也沒有接著訊問或釐清（見96年度偵字第4845號
    卷二第152 頁），參以被告甲○○中在本院審判中證稱：我
    不清楚交給「二齒」之搖頭丸是哪一種，太久了，我已經不
    記得等語（見本院卷二第26頁至第26頁反面），自不能援引
    已有缺漏之被告甲○○的證述與被告丁○○、戊○○之自白
    相互補強，而採為不利於被告丁○○、戊○○之認定。
  (二)檢察官雖再提出如附表五編號至所示之通訊監察譯文，
    作為證明被告丁○○、戊○○共同販賣毒品之證據。但通訊
    監察譯文固然可以作為販賣毒品之佐證，惟買賣雙方是否已
    經達成合意？縱已達成毒品交易之合意，雙方是否見面完成
    交易？即使見面，雙方所完成之交易內容，究係為何？均非
    通訊監察譯文所能明證。此參諸被告戊○○及林嘉賢如附表
    五編號所示之通訊監察譯文內容提及「衣服」和「青箭」
    等語，單就譯文觀之，似指林嘉賢要向被告戊○○購買扣案
    一般搖頭丸（「青箭」就是綠色之代表，「衣服」就是搖頭
    丸），但實際上雙方至約定地點後，被告戊○○及林嘉賢卻
    係就K 他命及另類搖頭丸達成交易，一般搖頭丸反而沒有成
    交可明。足見在毒品交易實務上，未到最後一手交錢一手交
    貨之程度，並無法肯定該次交易一定成功，或者必定按照雙
    前先前之約定履行，益徵對通訊監察譯文之解讀，未必與實
    際上發生之交易行為相符。準此，本院也無由從該通訊監察
    譯文得出確信之心證。
  (三)毒品危害防制條例第4 條第2 項所指之販賣第二級毒品罪，
    除意圖營利而販入外，係指經一方提出要約、另一方承諾，
    雙方達成買賣之合意，並由販毒者提供毒品與購毒者，購毒
    者支付價金與被告為其構成要件。可見在販賣毒品本質上，
    必須存有購毒者與販毒者達成買賣毒品交易之合意，並支付
    價金向販毒者購買毒品。基於嚴格證明的要求，為確信毒品
    交易事實之存在，必須該名購毒者出面指證向販毒者購買毒
    品，並經合法調查檢視其證言之真實性，佐以其他事證，斷
    定販毒者確實有販賣毒品之實力與機會後，始可論斷販毒者
    之罪行。在審判實務上常見即使有證人出面指證向他人購買
    毒品，其證言也常常出於各種因素，諸如為求減刑之寬典、
    或為掩飾自己之犯行、或與他人有仇隙，為法院所不採信，
    遑論自始至終均未有證人出面指證向販毒者購買毒品的情形
    。而前揭公訴事實中，檢察官完全未舉出購毒者之證述筆錄
    ，也未指明調查購買者供述之途徑，也因為欠缺該名購毒者
    之指證，即無法確信該次交易之時間、地點、方式，也就不
    能進而建構出一個本質上就必須存在交易雙方之買賣毒品事
    實，基於無罪推定原則，在無法構築犯罪事實之情況下，自
    應為有利於被告之認定。
  (四)刑事訴訟法第156 條第2 項揭示被告之自白不得作為有罪判
    決唯一依據之原則，其所追求的目的，就是被告之自白可能
    存在錯誤，未必與事實相符，因此必須調查其他證據予以補
    強，審視被告自白之正確性；此外，也是要避免偵查機關簡
    略必要之採證，久而久之，為求破案迅速，執法機關漸為惰
    怠，以無法再為調查作藉口，未作進一步之查證，產生冒名
    頂替、不法取供之流弊。檢察官雖然舉出被告丁○○、戊○○之自白為證，並以如附表五編號至所示之通訊監察譯
    文為補強之證據，但均存有無法彌補之瑕疵，特經本院論述
    如上，檢察官再據此有瑕疵之證據，拼湊前揭犯罪事實，無
    異以有疑問之證據互相補強，顯然難以推斷其真實程度。況
    且，如附表五編號至所示之通訊監察譯文，也是經由監
    聽被告丁○○、戊○○及甲○○於審判外陳述所得之證據資
    料，其本質上仍為被告之供述，果若徒憑前揭自白及其通訊
    監察譯文即可作為認定有罪之證據，無異以被告之自白互相
    補強，即與前開規定之立法意旨有所扞挌。基上理由，本院
    無法僅憑前揭自白與通訊監察譯文遽以論斷被告丁○○、戊○○之罪刑。
  (五)檢察官雖又在論告時以「債務人承認有欠款，且提出收據為
    憑，不能以債權人沒有到庭作證就認為債權債務關係不存在
    」為譬喻，認本院要求傳喚購毒者證明被告丁○○、戊○○
    共同販賣毒品之事實，是有違經驗法則，也違反常理。稽其
    意旨，似將民事訴訟法上「當事人自認」、「被告認諾」與
    刑事訴訟法上之「被告自白」相混淆。申言之，民事訴訟法
    對訴訟標的，採行處分權主義，對待證事實之存否，採行辯
    論主義，當事人可以對訴訟標的為認諾，法院應本於其認諾
    為其敗訴判決，若係於訴訟上所為之自認，於辯論主義所行
    之範圍內有拘束當事人及法院之效力，法院應認其自認之事
    實為真，以之為裁判之基礎，在未經自認人合法撤銷其自認
    前，法院不得為與自認之事實相反之認定（民事訴訟法第27
    9 條、第384 條參照），此皆著眼於民事債務採行「私法自
    治」之大原則，當事人之舉動，若無違公益及善良風俗，法
    院自無必要涉入其間之糾紛。相較而言，刑事訴訟法對犯罪
    事實之證明，須達到「確信」之程度，且不得以被告之自白
    作為認定犯罪事實之唯一證據（刑事訴訟法第156 條第2 項
    參照），甚至，法院為被告之利益或重大公益之要求，仍有
    補充性調查證據之義務，兩者訴訟制度迥然不同，涇渭分明
    ，檢察官試圖以彼證此，參前說明，應有誤解。
  (六)其餘扣案如附表三編號至所示之毒品，僅得證明被告丁○○、戊○○共同持有搖頭丸及甲基安非他命之事實；附表
    三編號所示之行動電話，也只能證明被告丁○○、戊○○
    及甲○○使用該門號之事實，在缺乏購毒者指證之情況下，
    無法證明檢察官所指前揭犯行，的確存在。
伍、檢察官前揭起訴部分是否確與事實相符，揆諸前揭說明，尚
    有合理之懷疑存在，本院在調查證據完畢後，仍無法獲得有
    罪之心證。檢察官既然不能證明被告丁○○、戊○○確有起
    訴書所指上開犯行，參照前開法條及判例意旨，原應由本院
    為無罪之諭知，惟檢察官認此部分（即起訴書附表一編號19
    所指之犯行）和他部分（即起訴書附表一編號01、02、04、
    07 、10 、11、15、16、17、18所指之犯行）與前揭被訴有
    罪部分或為同一事實，或具有集合犯之包括一罪關係，爰就
    此被訴部分均不另為無罪之諭知，併此陳明。
丙、應適用之法律：
    依刑事訴訟法第299 條第1 項前段，毒品危害防制條例第4
    條第3 項、第6 項、第2 項、第18條第1 項前段、第19條第
    1 項，槍砲彈藥刀械管制條例第8 條第4 項、第12條第1 項
    、第4 項、第13條第4 項，刑法第11條、第28條、第55條、
    第25條、第42條第3 項、第37條第2 項、第38條第1 項第1
    款、第2 款、第51條第5 款、第7 款、第8 款，判決如主文
    。
本案經檢察官庚○○到庭執行職務。
中    華    民    國    97    年    6     月    30    日
                  刑事第五庭     審判長法  官 侯 廷 昌
                                       法  官 藍 家 偉
                                       法  官 王 紹 銘
以上正本證明與原本無異。
如不服本判決，應於收受本判決後10日內向本院提出上訴書狀，
並應敘述具體理由。如未敘述上訴理由者，應於上訴期間屆滿後
20 日 內向本院補提理由書狀（均須按他造當事人之人數附繕本
）「切勿逕送上級法院」。
                                       書記官 洪 秀 虹
中    華    民    國    97    年    6     月    30    日
附錄本案論罪科刑法條全文：
毒品危害防制條例第4 條第2項、第3項、第6項：
【第2項】
製造、運輸、販賣第二級毒品者，處無期徒刑或7 年以上有期徒
刑，得併科新臺幣700萬元以下罰金。
【第3項】
製造、運輸、販賣第三級毒品者，處5 年以上有期徒刑，得併科
新臺幣500萬元以下罰金。
【第6項】
前5項之未遂犯罰之。
槍砲彈藥刀械管制條例第8條第1項、第4項：
【第1項】
未經許可，製造、販賣或運輸鋼筆槍、瓦斯槍、麻醉槍、獵槍、
空氣槍或第4 條第1 項第1 款所定其他可發射金屬或子彈具有殺
傷力之各式槍砲者，處無期徒刑或5 年以上有期徒刑，併科新臺
幣1 000萬元以下罰金。
【第4項】
未經許可，持有、寄藏或意圖販賣而陳列第1 項所列槍枝者，處
3年以上10年以下有期徒刑，併科新臺幣700萬元以下罰金。
槍砲彈藥刀械管制條例第12條第4項：
未經許可，持有、寄藏或意圖販賣而陳列子彈者，處5 年以下有
期徒刑，併科新臺幣300 萬元以下罰金。
槍砲彈藥刀械管制條例第13條第1項、第4項：
【第1項】
未經許可，製造、販賣或運輸槍砲、彈藥之主要組成零件者，處
3年以上10年以下有期徒刑，併科新臺幣700萬元以下罰金。
【第4項】
未經許可，持有、寄藏或意圖販賣而陳列第1 項所列零件者，處
6月以上5年以下有期徒刑，併科新臺幣300萬元以下罰金。
附表一（被告丁○○共同販賣毒品之宣告刑一覽表）：
┌──┬─────┬─────────────────┐
│編號│ 犯罪事實 │          宣告刑之內容            │
├──┼─────┼─────────────────┤
│  │犯罪事實欄│處有期徒刑伍年陸月，褫奪公權肆年，│
│    │內一、(一)所│販賣毒品所得新臺幣貳仟壹佰元應與共│
│    │載共同販賣│犯即被告戊○○連帶沒收之，如全部或│
│    │K他 命與辛│一部不能沒收時，以其財產與共犯即被│
│    │昭孟之犯行│告戊○○連帶抵償之，扣案如附表三編│
│    │          │號至所示之第三級毒品、手機及包│
│    │          │裝前揭毒品之外包裝袋共只均沒收之│
│    │          │。                                │
├──┼─────┼─────────────────┤
│  │犯罪事實欄│處有期徒刑伍年陸月，褫奪公權肆年，│
│    │內一、(二)所│販賣毒品所得新臺幣壹仟元應與共犯即│
│    │載共同販賣│被告戊○○連帶沒收之，如全部或一部│
│    │K他 命與廖│不能沒收時，以其財產與共犯即被告陳│
│    │偉君之犯行│建宏連帶抵償之，扣案如附表三編號│
│    │          │至所示之第三級毒品、手機及包裝前│
│    │          │揭毒品之外包裝袋共只均沒收之。  │
├──┼─────┼─────────────────┤
│  │犯罪事實欄│處有期徒刑伍年陸月，褫奪公權肆年，│
│    │內一、(三)所│販賣毒品所得新臺幣捌佰元應與共犯即│
│    │載共同販賣│被告戊○○連帶沒收之，如全部或一部│
│    │K他 命與曾│不能沒收時，以其財產與共犯即被告陳│
│    │義淵之犯行│建宏連帶抵償之，扣案如附表三編號│
│    │          │至所示之第三級毒品、手機及包裝前│
│    │          │揭毒品之外包裝袋共只均沒收之。  │
├──┼─────┼─────────────────┤
│  │犯罪事實欄│處有期徒刑伍年陸月，褫奪公權肆年，│
│    │內一、(四)所│販賣毒品所得新臺幣壹仟元應與共犯即│
│    │載共同販賣│被告戊○○連帶沒收之，如全部或一部│
│    │K他 命與廖│不能沒收時，以其財產與共犯即被告陳│
│    │偉君之犯行│建宏連帶抵償之，扣案如附表三編號│
│    │          │至所示之第三級毒品、手機及包裝前│
│    │          │揭毒品之外包裝袋共只均沒收之。  │
├──┼─────┼─────────────────┤
│  │犯罪事實欄│處有期徒刑伍年陸月，褫奪公權肆年，│
│    │內一、(五)所│販賣毒品所得新臺幣貳仟肆佰元應與共│
│    │載共同販賣│犯即被告戊○○連帶沒收之，如全部或│
│    │K他 命與張│一部不能沒收時，以其財產與共犯即被│
│    │再緯之犯行│告戊○○連帶抵償之，扣案如附表三編│
│    │          │號至所示之第三級毒品、手機及包│
│    │          │裝前揭毒品之外包裝袋共只均沒收之│
│    │          │。                                │
├──┼─────┼─────────────────┤
│  │犯罪事實欄│處有期徒刑伍年陸月，褫奪公權肆年，│
│    │內一、(六)所│販賣毒品所得新臺幣玖佰元應與共犯即│
│    │載共同販賣│被告戊○○連帶沒收之，如全部或一部│
│    │K他 命與林│不能沒收時，以其財產與共犯即被告陳│
│    │嘉賢之犯行│建宏連帶抵償之，扣案如附表三編號│
│    │          │至所示之第三級毒品、手機及包裝前│
│    │          │揭毒品之外包裝袋共只均沒收之。  │
├──┼─────┼─────────────────┤
│  │犯罪事實欄│處有期徒刑伍年陸月，褫奪公權肆年，│
│    │內一、(七)所│販賣毒品所得新臺幣捌佰元應與共犯即│
│    │載共同販賣│被告戊○○連帶沒收之，如全部或一部│
│    │K他 命與張│不能沒收時，以其財產與共犯即被告陳│
│    │再緯之犯行│建宏連帶抵償之，扣案如附表三編號│
│    │          │至所示之第三級毒品、手機及包裝前│
│    │          │揭毒品之外包裝袋共只均沒收之。  │
├──┼─────┼─────────────────┤
│  │犯罪事實欄│處有期徒刑年拾月，褫奪公權肆年，│
│    │內一、(八)所│販賣毒品所得新臺幣壹仟肆佰元應與共│
│    │載共同販賣│犯即被告戊○○連帶沒收之，如全部或│
│    │一般搖頭丸│一部不能沒收時，以其財產與共犯即被│
│    │與林嘉賢未│告戊○○連帶抵償之，扣案如附表三編│
│    │遂及共同販│號至所示之第二級毒品沒收銷燬之│
│    │賣另類搖頭│，扣案如附表三編號至所示之第三│
│    │丸、K 他命│級毒品、手機及包裝前揭毒品之外包裝│
│    │與林嘉賢之│袋共拾柒只均沒收之。              │
│    │犯行      │                                  │
└──┴─────┴─────────────────┘
附表二（被告戊○○共同販賣毒品之宣告刑一覽表）：
┌──┬─────┬─────────────────┐
│編號│ 犯罪事實 │          宣告刑之內容            │
├──┼─────┼─────────────────┤
│  │犯罪事實欄│處有期徒刑伍年貳月，褫奪公權年，│
│    │內一、(一)所│販賣毒品所得新臺幣貳仟壹佰元應與共│
│    │載共同販賣│犯即被告丁○○連帶沒收之，如全部或│
│    │K他 命與辛│一部不能沒收時，以其財產與共犯即被│
│    │昭孟之犯行│告丁○○連帶抵償之，扣案如附表三編│
│    │          │號至所示之第三級毒品、手機及包│
│    │          │裝前揭毒品之外包裝袋共只均沒收之│
│    │          │。                                │
├──┼─────┼─────────────────┤
│  │犯罪事實欄│處有期徒刑伍年貳月，褫奪公權年，│
│    │內一、(二)所│販賣毒品所得新臺幣壹仟元應與共犯即│
│    │載共同販賣│被告丁○○連帶沒收之，如全部或一部│
│    │K他 命與廖│不能沒收時，以其財產與共犯即被告陳│
│    │偉君之犯行│威任連帶抵償之，扣案如附表三編號│
│    │          │至所示之第三級毒品、手機及包裝前│
│    │          │揭毒品之外包裝袋共只均沒收之。  │
├──┼─────┼─────────────────┤
│  │犯罪事實欄│處有期徒刑伍年貳月，褫奪公權年，│
│    │內一、(三)所│販賣毒品所得新臺幣捌佰元應與共犯即│
│    │載共同販賣│被告丁○○連帶沒收之，如全部或一部│
│    │K他 命與曾│不能沒收時，以其財產與共犯即被告陳│
│    │義淵之犯行│威任連帶抵償之，扣案如附表三編號│
│    │          │至所示之第三級毒品、手機及包裝前│
│    │          │揭毒品之外包裝袋共只均沒收之。  │
├──┼─────┼─────────────────┤
│  │犯罪事實欄│處有期徒刑伍年貳月，褫奪公權年，│
│    │內一、(四)所│販賣毒品所得新臺幣壹仟元應與共犯即│
│    │載共同販賣│被告丁○○連帶沒收之，如全部或一部│
│    │K他 命與廖│不能沒收時，以其財產與共犯即被告陳│
│    │偉君之犯行│威任連帶抵償之，扣案如附表三編號│
│    │          │至所示之第三級毒品、手機及包裝前│
│    │          │揭毒品之外包裝袋共只均沒收之。  │
├──┼─────┼─────────────────┤
│  │犯罪事實欄│處有期徒刑伍年貳月，褫奪公權年，│
│    │內一、(五)所│販賣毒品所得新臺幣貳仟肆佰元應與共│
│    │載共同販賣│犯即被告丁○○連帶沒收之，如全部或│
│    │K他 命與張│一部不能沒收時，以其財產與共犯即被│
│    │再緯之犯行│告丁○○連帶抵償之，扣案如附表三編│
│    │          │號至所示之第三級毒品、手機及包│
│    │          │裝前揭毒品之外包裝袋共只均沒收之│
│    │          │。                                │
├──┼─────┼─────────────────┤
│  │犯罪事實欄│處有期徒刑伍年貳月，褫奪公權年，│
│    │內一、(六)所│販賣毒品所得新臺幣玖佰元應與共犯即│
│    │載共同販賣│被告丁○○連帶沒收之，如全部或一部│
│    │K他 命與林│不能沒收時，以其財產與共犯即被告陳│
│    │嘉賢之犯行│威任連帶抵償之，扣案如附表三編號│
│    │          │至所示之第三級毒品、手機及包裝前│
│    │          │揭毒品之外包裝袋共只均沒收之。  │
├──┼─────┼─────────────────┤
│  │犯罪事實欄│處有期徒刑伍年貳月，褫奪公權年，│
│    │內一、(七)所│販賣毒品所得新臺幣捌佰元應與共犯即│
│    │載共同販賣│被告丁○○連帶沒收之，如全部或一部│
│    │K他 命與張│不能沒收時，以其財產與共犯即被告陳│
│    │再緯之犯行│威任連帶抵償之，扣案如附表三編號│
│    │          │至所示之第三級毒品、手機及包裝前│
│    │          │揭毒品之外包裝袋共只均沒收之。  │
├──┼─────┼─────────────────┤
│  │犯罪事實欄│處有期徒刑年捌月，褫奪公權年，│
│    │內一、(八)所│販賣毒品所得新臺幣壹仟肆佰元應與共│
│    │載共同販賣│犯即被告丁○○連帶沒收之，如全部或│
│    │一般搖頭丸│一部不能沒收時，以其財產與共犯即被│
│    │與林嘉賢未│告丁○○連帶抵償之，扣案如附表三編│
│    │遂及共同販│號至所示之第二級毒品沒收銷燬之│
│    │賣另類搖頭│，扣案如附表三編號至所示之第三│
│    │丸、K 他命│級毒品、手機及包裝前揭毒品之外包裝│
│    │與林嘉賢之│袋共拾柒只均沒收之。              │
│    │犯行      │                                  │
└──┴─────┴─────────────────┘
附表三（應沒收或沒收銷燬物品一覽表）：
┌──┬────────┬──┬─────────────┐
│編號│ 物品名稱       │數量│       備註說明           │
│    │                │    │                          │
├──┼────────┼──┼─────────────┤
│  │一般搖頭丸      │10顆│(1)行政院海巡署海岸巡防總局│
│    │                │    │  （下稱海巡局）扣押物品目│
│    │                │    │  錄表編號１（96年度安保管│
│    │                │    │  字第179 號，以下扣案毒品│
│    │                │    │  部分均相同）            │
│    │                │    │(2)送請高雄市立凱旋醫院鑑驗│
│    │                │    │  結果，認綠色錠劑共10顆，│
│    │                │    │  取0.25顆檢驗，檢驗出內含│
│    │                │    │  有MDMA成分。檢驗前淨重共│
│    │                │    │  計2.998 公克，檢驗後淨重│
│    │                │    │  共計2.982公克。         │
│    │                │    │(3)本院當庭勘驗結果，認為搖│
│    │                │    │  頭丸為綠色，共10顆，但有│
│    │                │    │  1 顆不完整，應該是有取樣│
│    │                │    │  檢驗過。                │
├──┼────────┼──┼─────────────┤
│  │一般搖頭丸      │10顆│(1)海巡局扣押物品目錄表編號│
│    │                │    │  ２                      │
│    │                │    │(2)送請高雄市立凱旋醫院鑑驗│
│    │                │    │  結果，認綠色錠劑共10顆，│
│    │                │    │  取0.25顆檢驗，檢驗出內含│
│    │                │    │  有MDMA成分。檢驗前淨重共│
│    │                │    │  計2.988 公克，檢驗後淨重│
│    │                │    │  共計2.93 6公克。        │
│    │                │    │(3)本院當庭勘驗結果，認為搖│
│    │                │    │  頭丸為綠色，共10顆，但有│
│    │                │    │  1 顆不完整，應該是有取樣│
│    │                │    │  檢驗過。                │
├──┼────────┼──┼─────────────┤
│  │一般搖頭丸      │10顆│(1)海巡局扣押物品目錄表編號│
│    │                │    │  ３                      │
│    │                │    │(2)送請高雄市立凱旋醫院鑑驗│
│    │                │    │  結果，認綠色錠劑共10顆，│
│    │                │    │  取0.25顆檢驗，檢驗出內含│
│    │                │    │  有MDMA成分。檢驗前淨重共│
│    │                │    │  計2.987 公克，檢驗後淨重│
│    │                │    │  共計2.92 4公克。        │
│    │                │    │(3)本院當庭勘驗結果，認為搖│
│    │                │    │  頭丸為綠色，共10顆，但有│
│    │                │    │  1 顆不完整，應該是有取樣│
│    │                │    │  檢驗過。                │
├──┼────────┼──┼─────────────┤
│  │一般搖頭丸      │10顆│(1)海巡局扣押物品目錄表編號│
│    │                │    │  ４                      │
│    │                │    │(2)送請高雄市立凱旋醫院鑑驗│
│    │                │    │  結果，認綠色錠劑共10顆，│
│    │                │    │  取0.25顆檢驗，檢驗出內含│
│    │                │    │  有MDMA成分。檢驗前淨重共│
│    │                │    │  計3.002 公克，檢驗後淨重│
│    │                │    │  共計2.94 7公克。        │
│    │                │    │(3)本院當庭勘驗結果，認為搖│
│    │                │    │  頭丸為綠色，共10顆，但有│
│    │                │    │  1 顆不完整，應該是有取樣│
│    │                │    │  檢驗過。                │
├──┼────────┼──┼─────────────┤
│  │一般搖頭丸      │8顆 │(1)海巡局扣押物品目錄表編號│
│    │                │    │  ５                      │
│    │                │    │(2)送請高雄市立凱旋醫院鑑驗│
│    │                │    │  結果，認綠色錠劑共8 顆，│
│    │                │    │  取0.25顆檢驗，檢驗出內含│
│    │                │    │  有MDMA成分。檢驗前淨重共│
│    │                │    │  計2.392 公克，檢驗後淨重│
│    │                │    │  共計2.34 9公克。        │
│    │                │    │(3)本院當庭勘驗結果，認為搖│
│    │                │    │  頭丸為綠色，共8 顆，但有│
│    │                │    │  1 顆不完整，應該是有取樣│
│    │                │    │  檢驗過。                │
├──┼────────┼──┼─────────────┤
│  │一般搖頭丸      │10顆│(1)海巡局扣押物品目錄表編號│
│    │                │    │  ６                      │
│    │                │    │(2)送請高雄市立凱旋醫院鑑驗│
│    │                │    │  結果，認綠色錠劑共10顆，│
│    │                │    │  取0.25顆檢驗，檢驗出內含│
│    │                │    │  有MDMA成分。檢驗前淨重共│
│    │                │    │  計3.007 公克，檢驗後淨重│
│    │                │    │  共計2.95 2公克。        │
│    │                │    │(3)本院當庭勘驗結果，認為搖│
│    │                │    │  頭丸為綠色，共10顆，但有│
│    │                │    │  1 顆不完整，應該是有取樣│
│    │                │    │  檢驗過。                │
├──┼────────┼──┼─────────────┤
│  │一般搖頭丸      │10顆│(1)海巡局扣押物品目錄表編號│
│    │                │    │  ７                      │
│    │                │    │(2)送請高雄市立凱旋醫院鑑驗│
│    │                │    │  結果，認綠色錠劑共10顆，│
│    │                │    │  取0.25顆檢驗，檢驗出內含│
│    │                │    │  有MDMA成分。檢驗前淨重共│
│    │                │    │  計2.968 公克，檢驗後淨重│
│    │                │    │  共計2.90 5公克。        │
│    │                │    │(3)本院當庭勘驗結果，認為搖│
│    │                │    │  頭丸為綠色，共10顆，但有│
│    │                │    │  1 顆不完整，應該是有取樣│
│    │                │    │  檢驗過。                │
├──┼────────┼──┼─────────────┤
│  │一般搖頭丸      │7顆 │(1)海巡局扣押物品目錄表編號│
│    │                │    │  ８                      │
│    │                │    │(2)送請高雄市立凱旋醫院鑑驗│
│    │                │    │  結果，認綠色錠劑共7 顆，│
│    │                │    │  取0.25顆檢驗，檢驗出內含│
│    │                │    │  有MDMA成分。檢驗前淨重共│
│    │                │    │  計2.103 公克，檢驗後淨重│
│    │                │    │  共計2.06 4公克。        │
│    │                │    │(3)本院當庭勘驗結果，認為搖│
│    │                │    │  頭丸為綠色，共7 顆，但有│
│    │                │    │  1 顆不完整，應該是有取樣│
│    │                │    │  檢驗過。                │
├──┼────────┼──┼─────────────┤
│  │另類搖頭丸      │6顆 │(1)海巡局扣押物品目錄表編號│
│    │                │    │  ９                      │
│    │                │    │(2)送請高雄市立凱旋醫院鑑驗│
│    │                │    │  結果，認橘色點狀色錠劑共│
│    │                │    │  5 顆，取0. 25 顆檢驗。檢│
│    │                │    │  驗出內含有PMMA成分。檢驗│
│    │                │    │  前淨重共計1. 601公克、檢│
│    │                │    │  驗後淨重共計1.514 公克。│
│    │                │    │(3)另米色錠劑1 顆，高雄市立│
│    │                │    │  凱旋醫院取0.25顆檢驗。檢│
│    │                │    │  驗出內含有PMMA成分。檢驗│
│    │                │    │  前前淨重0.279 公克，檢驗│
│    │                │    │  後淨重0.228 公克。      │
│    │                │    │(4)本院當庭勘驗結果，認搖頭│
│    │                │    │  丸有1 包被重新編號為9-1 │
│    │                │    │  ，內有橘白色點狀錠劑5 顆│
│    │                │    │  ，其中有1 顆不完整；另1 │
│    │                │    │  包被編號為9-2 ，外包裝新│
│    │                │    │  穎，與其他扣案之包裝袋不│
│    │                │    │  同，內有米色錠劑1 顆，但│
│    │                │    │  已經裂成兩半。          │
├──┼────────┼──┼─────────────┤
│  │另類搖頭丸      │5顆 │(1)海巡局扣押物品目錄表編號│
│    │                │    │  １０                      │
│    │                │    │(2)送請高雄市立凱旋醫院鑑驗│
│    │                │    │  結果，認橘色點狀色錠劑共│
│    │                │    │  5 顆，取0. 25 顆檢驗。檢│
│    │                │    │  驗出內含有PMMA成分。檢驗│
│    │                │    │  前淨重共計1. 563公克、檢│
│    │                │    │  驗後淨重共計1.486 公克。│
│    │                │    │(3)本院當庭勘驗結果，認為搖│
│    │                │    │  頭丸為橘白色點狀，共5 顆│
│    │                │    │  ，但有1 顆不完整，應該是│
│    │                │    │  有取樣檢驗過。          │
├──┼────────┼──┼─────────────┤
│  │另類搖頭丸      │5顆 │(1)海巡局扣押物品目錄表編號│
│    │                │    │                        │
│    │                │    │(2)送請高雄市立凱旋醫院鑑驗│
│    │                │    │  結果，認橘色點狀色錠劑共│
│    │                │    │  5 顆，取0. 25 顆檢驗。檢│
│    │                │    │  驗出內含有PMMA成分。檢驗│
│    │                │    │  前淨重共計1. 602公克、檢│
│    │                │    │  驗後淨重共計1.533 公克。│
│    │                │    │(3)本院當庭勘驗結果，認為搖│
│    │                │    │  頭丸為橘白色點狀，共5 顆│
│    │                │    │  ，但有1 顆不完整，應該是│
│    │                │    │  有取樣檢驗過。          │
├──┼────────┼──┼─────────────┤
│  │另類搖頭丸      │5顆 │(1)海巡局扣押物品目錄表編號│
│    │                │    │                        │
│    │                │    │(2)送請高雄市立凱旋醫院鑑驗│
│    │                │    │  結果，認橘色點狀色錠劑共│
│    │                │    │  5 顆，取0. 25 顆檢驗。檢│
│    │                │    │  驗出內含有PMMA成分。檢驗│
│    │                │    │  前淨重共計1. 615公克、檢│
│    │                │    │  驗後淨重共計1.527 公克。│
│    │                │    │(3)本院當庭勘驗結果，認為搖│
│    │                │    │  頭丸為橘白色點狀，共5 顆│
│    │                │    │  ，但有1 顆不完整，應該是│
│    │                │    │  有取樣檢驗過。          │
├──┼────────┼──┼─────────────┤
│  │另類搖頭丸      │5顆 │(1)海巡局扣押物品目錄表編號│
│    │                │    │                        │
│    │                │    │(2)送請高雄市立凱旋醫院鑑驗│
│    │                │    │  之結果，認橘色點狀色錠劑│
│    │                │    │  共5 顆，取0. 25 顆檢驗。│
│    │                │    │  檢驗出內含有PMMA成分。檢│
│    │                │    │  驗前淨重共計1. 573公克、│
│    │                │    │  檢驗後淨重共計1.485 公克│
│    │                │    │  。                      │
│    │                │    │(3)本院當庭勘驗結果，認為搖│
│    │                │    │  頭丸為橘白色點狀，共5 顆│
│    │                │    │  ，但有1 顆不完整，應該是│
│    │                │    │  有取樣檢驗過。          │
├──┼────────┼──┼─────────────┤
│  │另類搖頭丸      │8顆 │(1)海巡局扣押物品目錄表編號│
│    │                │    │  。                    │
│    │                │    │(2)送請高雄市立凱旋醫院鑑驗│
│    │                │    │  結果，認橘色點狀色錠劑共│
│    │                │    │  8 顆，取0. 25 顆檢驗。檢│
│    │                │    │  驗出內含有PM MA 成分。檢│
│    │                │    │  驗前淨重共計2. 554公克、│
│    │                │    │  檢驗後淨重共計2.492 公克│
│    │                │    │  。                      │
│    │                │    │(3)本院當庭勘驗結果，認為搖│
│    │                │    │  頭丸為橘白色點狀，共8 顆│
│    │                │    │  ，但有1 顆不完整，應該是│
│    │                │    │  有取樣檢驗過。          │
├──┼────────┼──┼─────────────┤
│  │愷他命          │38點│(1)海巡局扣押物品目錄表編號│
│    │                │多公│  。                    │
│    │                │克  │(2)送請高雄市立凱旋醫院鑑驗│
│    │                │    │  結果，自該白色粒狀粉末內│
│    │                │    │  ，檢驗出愷他命成分。檢驗│
│    │                │    │  前淨重合計38.123公克，檢│
│    │                │    │  驗後淨重合計38.108公克。│
│    │                │    │(3)本院當庭勘驗結果，認為愷│
│    │                │    │  他命為白色粉末狀，1 大包│
│    │                │    │  。                      │
├──┼────────┼──┼─────────────┤
│  │愷他命          │195 │(1)臺灣雲林地方法院檢察署96│
│    │                │點多│  年度證字第1305號。      │
│    │                │公克│(2)送請憲兵司令部刑事鑑識中│
│    │                │    │  心鑑定之結果，自其中檢驗│
│    │                │    │  出愷他命成分，驗餘淨重合│
│    │                │    │  計195.4727公克（不含外包│
│    │                │    │  裝袋2只）。             │
│    │                │    │(3)本院當庭勘驗結果，認愷他│
│    │                │    │  命被裝成1 大袋，另外附上│
│    │                │    │  2 個空包裝袋，該1 大袋之│
│    │                │    │  包裝袋，應該是該愷他命送│
│    │                │    │  驗後自前揭2 個包裝袋內倒│
│    │                │    │  出，再由檢驗單位將之裝到│
│    │                │    │  另準備非被告丁○○、陳建│
│    │                │    │  宏所有之新的包裝袋內。  │
├──┼────────┼──┼─────────────┤
│  │SONY ERISSON廠牌│1支 │本院當庭勘驗結果，認本支手│
│    │門號0000000000號│    │機序號為00000000000000000 │
│    │之行動電話（含SI│    │號，廠牌為「SONY ERISSON」│
│    │M卡1張）        │    │。起訴書附表二編號05記載本│
│    │                │    │支手機序號為「000000000000│
│    │                │    │9620號」，顯係誤載。      │
├──┼────────┼──┼─────────────┤
│  │仿貝瑞塔改造手槍│1支 │(1)送請內政部警政署刑事警察│
│    │（含彈匣1 個，槍│    │  局鑑驗之結果，認送鑑改造│
│    │枝管制編號：1102│    │  貝瑞塔手槍壹支（槍枝管制│
│    │034278號）      │    │  編號：0000000000號），認│
│    │                │    │  係改造手槍，由仿BERETTA │
│    │                │    │  廠92FS型半自動手槍製造之│
│    │                │    │  槍枝，換裝土造金屬槍管而│
│    │                │    │  成，擊發功能正常，可供擊│
│    │                │    │  發適用子彈使用，認具殺傷│
│    │                │    │  力。                    │
│    │                │    │(2)本院當庭勘驗結果，認為改│
│    │                │    │  造貝瑞塔手槍（含彈匣1 個│
│    │                │    │  ，槍枝管制編號：00000000│
│    │                │    │  78號）1 支：擊發性能良好│
│    │                │    │  ，槍管顏色與槍身顏色不同│
│    │                │    │  ，鑑定報告所載，換裝土造│
│    │                │    │  槍管為正確。扣板機可以擊│
│    │                │    │  發。槍身有油漬，代表這支│
│    │                │    │  槍有在保養。            │
├──┼────────┼──┼─────────────┤
│  │仿貝瑞塔改造手槍│1支 │(1)送請內政部警政署刑事警察│
│    │（含彈匣1 個，槍│    │  局鑑驗之結果，認送鑑改造│
│    │枝管制編號：1102│    │  貝瑞塔手槍壹支（槍枝管制│
│    │034279號）      │    │  編號：0000000000號），認│
│    │                │    │  係改造手槍，由仿BERETTA │
│    │                │    │  廠92FS型半自動手槍製造之│
│    │                │    │  槍枝，換裝土造金屬槍管而│
│    │                │    │  成，擊發功能正常，可供擊│
│    │                │    │  發適用子彈使用，認具殺傷│
│    │                │    │  力。                    │
│    │                │    │(2)本院當庭勘驗結果，認為改│
│    │                │    │  造貝瑞塔手槍（含彈匣1 個│
│    │                │    │  ，槍枝管制編號：00000000│
│    │                │    │  79號）1 支：擊發性能良好│
│    │                │    │  ，槍管顏色與槍身顏色不同│
│    │                │    │  ，鑑定報告所載，換裝土造│
│    │                │    │  槍管為正確。扣板機可以擊│
│    │                │    │  發。槍身有油漬，代表這支│
│    │                │    │  槍有在保養。            │
├──┼────────┼──┼─────────────┤
│  │改造8mm 手槍（含│1支 │(1)送請內政部警政署刑事警察│
│    │彈匣1 個，槍枝管│    │  局鑑驗之結果，認送鑑改造│
│    │制編號：00000000│    │  8mm 手槍1 支（槍枝管制編│
│    │81號）          │    │  號：0000000000號），認係│
│    │                │    │  改造手槍，由仿FN廠半自動│
│    │                │    │  手槍製造之槍枝，換裝土造│
│    │                │    │  金屬槍管而成，擊發功能正│
│    │                │    │  常，可供擊發適用子彈使用│
│    │                │    │  ，認具殺傷力。          │
│    │                │    │(2)本院當庭勘驗結果，認改造│
│    │                │    │  8mm 手槍（含彈匣1 個，槍│
│    │                │    │  枝管制編號：0000000000號│
│    │                │    │  ）1 支：槍管顏色與槍身顏│
│    │                │    │  色不同，是換裝金屬槍管改│
│    │                │    │  造而成，拉滑套，扣板機，│
│    │                │    │  性能良好，可以擊發。    │
├──┼────────┼──┼─────────────┤
│  │改造8mm 手槍 (含│1支 │(1)送請內政部警政署刑事警察│
│    │彈匣1 個，槍枝管│    │  局鑑驗之結果，認送鑑改造│
│    │制編號：00000000│    │  8mm 手槍1 支（槍枝管制編│
│    │82號）          │    │  號0000000000），認係改造│
│    │                │    │  手槍，由仿FN廠半自動手槍│
│    │                │    │  製造之槍枝，換裝土造金屬│
│    │                │    │  槍管而成，擊發功能正常，│
│    │                │    │  可供擊發適用子彈使用，認│
│    │                │    │  具殺傷力。              │
│    │                │    │(2)本院當庭勘驗結果，認改造│
│    │                │    │  8mm 手槍（含彈匣1 個，槍│
│    │                │    │  枝管制編號：0000000000號│
│    │                │    │  ）1 支：槍管顏色與槍身顏│
│    │                │    │  色不同，但是都有磨輛的痕│
│    │                │    │  跡，上面有油漬，拉滑套後│
│    │                │    │  可以擊發，性能良好。    │
├──┼────────┼──┼─────────────┤
│  │改造8mm 手槍（含│1支 │(1)送請內政部警政署刑事警察│
│    │彈匣1 個，槍枝管│    │  局鑑驗之結果，認送鑑改造│
│    │制編號：00000000│    │  8mm 手槍1 支（槍枝管制編│
│    │83號）          │    │  號：0000000000號），認係│
│    │                │    │  改造手槍，由仿FN廠半自動│
│    │                │    │  手槍製造之槍枝，換裝土造│
│    │                │    │  金屬槍管而成，擊發功能正│
│    │                │    │  常，可供擊發適用子彈使用│
│    │                │    │  ，認具殺傷力。          │
│    │                │    │(2)本院當庭勘驗結果，認改造│
│    │                │    │  8mm 手槍（含彈匣1 個，槍│
│    │                │    │  枝管制編號：0000000000號│
│    │                │    │  ）1 支：槍管顏色與槍身顏│
│    │                │    │  色不同，是換裝金屬槍管改│
│    │                │    │  造而成，拉滑套，扣板機，│
│    │                │    │  性能良好，可以擊發。    │
│    │                │    │(3)96年度偵字第4845號卷二第│
│    │                │    │  173 頁、第175 頁之臺灣雲│
│    │                │    │  林地方法院檢察署扣押物品│
│    │                │    │  清單（96年度槍保字第83號│
│    │                │    │  、第84號）中，將被告陳威│
│    │                │    │  任所有之前揭改造手槍誤載│
│    │                │    │  為槍枝管制編號：00000000│
│    │                │    │  80 號 之該把改造手槍，又│
│    │                │    │  將槍枝管制編號：00000000│
│    │                │    │  83號之前揭改造手槍登記為│
│    │                │    │  案外人張瑞欽所有，經本院│
│    │                │    │  核閱相關卷證後確認前揭扣│
│    │                │    │  押物品清單上之記載有誤（│
│    │                │    │  見本院卷二第96頁至第96頁│
│    │                │    │  反面之說明）。          │
├──┼────────┼──┼─────────────┤
│  │釘槍底火（紅色）│111 │(1)送請內政部警政署刑事警察│
│    │                │顆  │  局鑑驗之結果，認釘槍底火│
│    │                │    │  （紅色），均係口徑0.27吋│
│    │                │    │  之建築工業用彈，不含金屬│
│    │                │    │  彈頭，均不具殺傷力。    │
│    │                │    │(2)送請內政部保安組鑑定之結│
│    │                │    │  果，認釘槍底火（紅色）非│
│    │                │    │  屬內政部86年11月24日臺（│
│    │                │    │  86）內警字第8670683 號公│
│    │                │    │  告之槍砲主要組成零件。  │
│    │                │    │(3)本院當庭勘驗結果，認扣案│
│    │                │    │  之釘槍底火與市售之釘槍底│
│    │                │    │  火無異。                │
├──┼────────┼──┼─────────────┤
│  │釘槍底火（黑色）│90顆│(1)送請內政部警政署刑事警察│
│    │                │    │  局鑑驗之結果，認釘槍底火│
│    │                │    │  （黑色），均係口徑0.27吋│
│    │                │    │  之建築工業用彈，不含金屬│
│    │                │    │  彈頭，均不具殺傷力。    │
│    │                │    │(2)送請內政部保安組鑑定之結│
│    │                │    │  果，認釘槍底火（黑色）非│
│    │                │    │  屬內政部86年11月24日臺（│
│    │                │    │  86）內警字第8670683 號公│
│    │                │    │  告之槍砲主要組成零件。  │
│    │                │    │(3)本院當庭勘驗之結果，認扣│
│    │                │    │  案之釘槍底火與市售之釘槍│
│    │                │    │  底火無異。              │
├──┼────────┼──┼─────────────┤
│  │裝飾彈（成品）  │24顆│(1)送請內政部警政署刑事警察│
│    │                │    │  局鑑驗之結果，認裝飾彈24│
│    │                │    │  顆均非制式金屬彈殼。    │
│    │                │    │(2)送請內政部保安組鑑定之結│
│    │                │    │  果，認裝飾彈24顆非屬內政│
│    │                │    │  部86年11月24日臺（86）內│
│    │                │    │  警字第8670683 號公告之槍│
│    │                │    │  砲主要組成零件。        │
├──┼────────┼──┼─────────────┤
│  │裝飾彈（半成品）│10顆│本院當庭勘驗之結果，認裝飾│
│    │                │    │彈（半成品）尚未組裝完成。│
├──┼────────┼──┼─────────────┤
│  │集彈板          │2片 │本院當庭勘驗結果，認屬塑膠│
│    │                │    │製品。                    │
├──┼────────┼──┼─────────────┤
│  │火藥            │不詳│(1)取自扣案3瓶火藥罐內。   │
│    │                │    │(2)送請內政部警政署刑事警察│
│    │                │    │  局鑑驗之結果，經該局分別│
│    │                │    │  予以編號A1至A3後，認為：│
│    │                │    │a.編號A1：經檢視為銀色粉末│
│    │                │    │  及綠色顆粒。淨重0.11 公 │
│    │                │    │  克，取0.08公克鑑定用罄，│
│    │                │    │  餘0.03公克。檢出硝化甘油│
│    │                │    │  （Nitroglycerine ；NG） │
│    │                │    │  、硝化纖維（Nitrocellulo│
│    │                │    │  se；NC）、CentraliteII、│
│    │                │    │  碳粉（C ）、鋁粉（A1）、│
│    │                │    │  硫磺（S ）、過氯酸鉀（  │
│    │                │    │  KC1O4）等成分，認係雙基 │
│    │                │    │  發射火藥及煙火類火藥。  │
│    │                │    │b.編號A2：經檢視為銀色粉末│
│    │                │    │  。淨重0.05公克，取0.04公│
│    │                │    │  克鑑定用罄，餘0.01公克。│
│    │                │    │  檢出碳粉（C）、 鋁粉（A1│
│    │                │    │  ）、硫磺（S ）、過氯酸鉀│
│    │                │    │  （KC1O4）等 成分，認係煙│
│    │                │    │  火類火藥。              │
│    │                │    │c.編號A3：經檢視為綠色顆粒│
│    │                │    │  。淨重0.14公克，取0.08公│
│    │                │    │  克鑑定用罄，餘0.06公克。│
│    │                │    │  檢出硝化甘油（Nitroglyce│
│    │                │    │  rine；NG）、硝化纖（Nitr│
│    │                │    │  ocellulose；NC）、Centra│
│    │                │    │  lite II等成分，認係雙基 │
│    │                │    │  發射火藥。              │
│    │                │    │(3)本院當庭勘驗結果，認為火│
│    │                │    │  藥3 瓶內均有剩餘之火藥。│
├──┼────────┼──┼─────────────┤
│  │黑色火藥顆粒    │105 │(1)取自扣案疑似國造６７式煙│
│    │                │公克│  霧彈內。                │
│    │                │    │(2)將該煙霧彈送請內政部警政│
│    │                │    │  署刑事警察局鑑定之結果，│
│    │                │    │  認為：                  │
│    │                │    │a.外觀及X光檢視：         │
│    │                │    │  該送驗證物直徑約8 公分，│
│    │                │    │  高為11.5公分，經檢視外觀│
│    │                │    │  貼紙打印有「６７式. 國造│
│    │                │    │  」，經X 光檢視後發現內含│
│    │                │    │  引信，不明顆粒。        │
│    │                │    │b.擊解及試驗：            │
│    │                │    │  經擊解後發現彈體內含黑色│
│    │                │    │  不明顆粒約105 克，並取少│
│    │                │    │  許顆粒進行燃燒試驗，試驗│
│    │                │    │  時產生白色煙霧，經採樣1 │
│    │                │    │  公克送本局化學組鑑驗，結│
│    │                │    │  果檢出含單基發射火藥及煙│
│    │                │    │  火類火藥，依據內政部86年│
│    │                │    │  11月24日臺（86）內警字第│
│    │                │    │  0000000 號公告，火藥為炸│
│    │                │    │  彈、爆裂物之主要組成零件│
│    │                │    │  ，係屬槍砲彈藥刀械管制條│
│    │                │    │  例所列管。              │
│    │                │    │c.綜合研判：              │
│    │                │    │  該送鑑證物並非制式國造６│
│    │                │    │  ７式煙霧彈，係為仿製品；│
│    │                │    │  經X 光檢視雖具引信及黑色│
│    │                │    │  火藥類物質，但外觀組裝鬆│
│    │                │    │  散，經拉發保險引信後僅會│
│    │                │    │  出現冒煙現象，無爆發現象│
│    │                │    │  ，故研判該送驗證物不具殺│
│    │                │    │  傷力。                  │
│    │                │    │(3)扣案之國造６７式煙霧彈，│
│    │                │    │  經研判具有危險性，由鑑驗│
│    │                │    │  機關保管中，未送本院。  │
└──┴────────┴──┴─────────────┘
附表四（不另為沒收宣告之物品一覽表）：
┌──┬────────┬──┬─────────────┐
│編號│   物品名稱     │數量│       備註說明           │
├──┼────────┼──┼─────────────┤
│  │8mm改造子彈     │44顆│(1)第一次送請內政部警政署刑│
│    │                │    │  事警察局鑑驗之結果：    │
│    │                │    │a.其中34顆，認均係非制式子│
│    │                │    │  彈，由金屬彈殼組合直徑8.│
│    │                │    │  0 加減0.5mm 金屬彈頭而成│
│    │                │    │  ，採樣11顆試射：7 顆，可│
│    │                │    │  擊發，認具殺傷力；1 顆，│
│    │                │    │  雖可擊發，惟發射動能不足│
│    │                │    │  ，認不具殺傷力；3 顆，無│
│    │                │    │  法擊發，認不具殺傷力。  │
│    │                │    │b.其中10顆，認均係非制式子│
│    │                │    │  彈，由金屬彈殼組合直徑7.│
│    │                │    │  9 加減0.5mm 金屬彈頭而成│
│    │                │    │  ，採樣3 顆試射：2 顆，可│
│    │                │    │  擊發，認具殺傷力；1 顆，│
│    │                │    │  無法擊發，認不具殺傷力。│
│    │                │    │(2)第二次送請內政部警政署刑│
│    │                │    │  事警察局鑑驗之結果：    │
│    │                │    │a.由金屬彈殼組合直徑8.0 加│
│    │                │    │  減0.5mm 金屬彈頭而成之其│
│    │                │    │  餘23顆，經試射：16顆，可│
│    │                │    │  擊發，認具殺傷力；5 顆，│
│    │                │    │  雖可擊發，惟發射動能不足│
│    │                │    │  ，認不具殺傷力；2 顆，無│
│    │                │    │  法擊發，認不具殺傷力。  │
│    │                │    │b.由金屬彈殼組合直徑7. 9加│
│    │                │    │  減0.5mm 金屬彈頭而成之其│
│    │                │    │  餘7 顆，經試射：4 顆，可│
│    │                │    │  擊發，認具殺傷力；2 顆，│
│    │                │    │  雖可擊發，惟發射動能不足│
│    │                │    │  ，認不具殺傷力；1 顆，無│
│    │                │    │  法擊發，認不具殺傷力。  │
│    │                │    │(3)本院當庭勘驗結果，認有部│
│    │                │    │  分子彈外觀完整，應該是無│
│    │                │    │  法擊發的子彈，另有些沒有│
│    │                │    │  子彈底座的緣，也不是完整│
│    │                │    │  的子彈。                │
├──┼────────┼──┼─────────────┤
│  │改造90手槍子彈  │3顆 │(1)第一次送請內政部警政署刑│
│    │                │    │  事警察局鑑驗之結果，認送│
│    │                │    │  鑑改造90手槍子彈3 顆，認│
│    │                │    │  均係非制式子彈，由金屬彈│
│    │                │    │  殼組合直徑9.0 加減0.5mm │
│    │                │    │  金屬彈頭而成，採樣1 顆試│
│    │                │    │  射，可擊發，認具殺傷力。│
│    │                │    │(2)第二次送請內政部警政署刑│
│    │                │    │  事警察局鑑驗之結果，認其│
│    │                │    │  餘2 顆，經試射，均可擊發│
│    │                │    │  ，認具殺傷力。          │
│    │                │    │(3)本院當庭勘驗結果，認改造│
│    │                │    │  90 手 槍子彈均已試射完畢│
│    │                │    │  。                      │
├──┼────────┼──┼─────────────┤
│  │租賃契約        │1本 │                          │
├──┼────────┼──┼─────────────┤
│  │門號0000000000號│1支 │                          │
│    │之行動電話（含SI│    │                          │
│    │M卡1張）        │    │                          │
├──┼────────┼──┼─────────────┤
│  │門號0000000000號│1支 │                          │
│    │之行動電話（含SI│    │                          │
│    │M卡1張）        │    │                          │
├──┼────────┼──┼─────────────┤
│  │門號0000000000號│1支 │                          │
│    │之行動電話（含SI│    │                          │
│    │M卡1張）        │    │                          │
├──┼────────┼──┼─────────────┤
│  │門號0000000000號│1支 │                          │
│    │之行動電話（含SI│    │                          │
│    │M卡1張）        │    │                          │
├──┼────────┼──┼─────────────┤
│  │沙宣公司印章    │1枚 │                          │
├──┼────────┼──┼─────────────┤
│  │免用發票單聯收據│1本 │                          │
├──┼────────┼──┼─────────────┤
│  │沙宣公司帳冊    │3本 │                          │
├──┼────────┼──┼─────────────┤
│  │沙宣公司名片    │1盒 │                          │
├──┼────────┼──┼─────────────┤
│  │門號0000000000號│1支 │                          │
│    │之行動電話（含SI│    │                          │
│    │M卡1張          │    │                          │
├──┼────────┼──┼─────────────┤
│  │門號0000000000號│1支 │                          │
│    │之行動電話（含SI│    │                          │
│    │M卡1張）        │    │                          │
├──┼────────┼──┼─────────────┤
│  │道具槍底火      │75顆│(1)經送內政部警政署刑事警察│
│    │                │    │  局鑑驗之結果，認係底火帽│
│    │                │    │  。                      │
│    │                │    │(2)送請內政部保安組鑑定之結│
│    │                │    │  果，認非屬內政部86年11月│
│    │                │    │  24日臺（86）內警字第8670│
│    │                │    │  683 號公告之槍砲主要組成│
│    │                │    │  零件。                  │
│    │                │    │(3)本院當庭勘驗之結果，認道│
│    │                │    │  具槍底火與一般市面上常見│
│    │                │    │  者無異。                │
├──┼────────┼──┼─────────────┤
│  │道具槍底火（紙雷│109 │(1)經送內政部警政署刑事警察│
│    │管）            │顆  │  局鑑驗之結果，認係底火片│
│    │                │    │  。                      │
│    │                │    │(2)送請內政部保安組鑑定之結│
│    │                │    │  果，認非屬內政部86年11月│
│    │                │    │  24日臺（86）內警字第8670│
│    │                │    │  683 號公告之槍砲主要組成│
│    │                │    │  零件。                  │
│    │                │    │(3)本院當庭勘驗之結果，認道│
│    │                │    │  具槍底火連接整排薄片。  │
├──┼────────┼──┼─────────────┤
│  │改造工具        │1組 │本院當庭勘驗之結果，認工具│
│    │                │    │內含鑽頭5 個、鑽子1 支、鑽│
│    │                │    │頭5 支（無證據證明屬槍砲彈│
│    │                │    │藥刀械管制條例所列管之「扁│
│    │                │    │鑽」）、套頭扳手1 支、螺絲│
│    │                │    │起子1支、不明工具1支。    │
├──┼────────┼──┼─────────────┤
│  │土造煙霧彈      │1組 │(1)經送內政部警政署刑事警察│
│    │                │    │  局鑑定之結果，認：煙霧筒│
│    │                │    │  3 隻以紅色膠帶綑綁一體（│
│    │                │    │  15 cm ×5cm 、200 公克）│
│    │                │    │  。經X 光透視為原結構體無│
│    │                │    │  改造情形，拆解後檢視外觀│
│    │                │    │  係思源焰花股份有限公司（│
│    │                │    │  苗栗縣造橋鄉龍昇村五九車│
│    │                │    │  籠11號）所生產煙霧筒包括│
│    │                │    │  白煙筒一隻，該包裝說明主│
│    │                │    │  要成分：硝酸鉀、硫磺、碳│
│    │                │    │  粉含藥量35公克。藍煙筒一│
│    │                │    │  隻，主要成分：氯酸鉀、小│
│    │                │    │  蘇打、硫磺、乳糖、碳粉、│
│    │                │    │  色素含藥量40公克。橘煙筒│
│    │                │    │  一隻，主要成份：氯酸鉀、│
│    │                │    │  小蘇打、硫磺、乳糖、碳粉│
│    │                │    │  、色素含藥量35公克。上述│
│    │                │    │  3 隻均為市售煙火商品，未│
│    │                │    │  發現有改造或變造情事。認│
│    │                │    │  非屬槍砲彈藥刀械管制條例│
│    │                │    │  所列管之彈藥。          │
│    │                │    │(2)本院當庭勘驗之結果，認煙│
│    │                │    │  霧筒是3 個捆成1 捆，但每│
│    │                │    │  1 個煙霧筒上面都有引信。│
└──┴────────┴──┴─────────────┘
附表五（通訊監察譯文一覽表）
┌──┬──────────────────────┬──────┐
│編號│              通訊監察譯文內容              │    備考    │
├──┼──────────────────────┼──────┤
│  │辛○○使用門號0000000000號行動電話與被告陳威│(1)通訊監察譯│
│    │任使用門號0000000000號行動電話於96年7 月3 日│文出處：96年│
│    │5時25 分之通話內容如下：                    │度聲字第16號│
│    │ （A ：0000000000；B ：0000000000 ）        │卷第98頁。  │
│    │    B ：喂阿潤嗎？                          │(2)即起訴書附│
│    │    A ：沒有關係，你說。                    │表一編號03證│
│    │    B ：你可以再拿來斗六嗎？                │據欄內所示通│
│    │    A ：要等一下，現在還沒有辦法離開。      │訊監察譯文。│
│    │    B ：要多久？                            │            │
│    │    A ：還要等一下哦，你要幾件？            │            │
│    │    B ：綠蝴蝶三件。                        │            │
│    │    A ：那等我們的人要過去的時候再打給你。  │            │
│    │    B ：你打蚊子的電話好不好？              │            │
│    │    A ：好。                                │            │
├──┼──────────────────────┼──────┤
│  │（I）                                      │(1)通訊監察譯│
│    │子○○使用門號0000000000號行動電話與被告陳建│文出處：96年│
│    │宏使用門號0000000000號行動電話於96年7 月8 日│度聲字第16號│
│    │20 時38 分之通話內容如下：                  │卷第108頁。 │
│    │  （A：0000000000；B：0000000000）          │(2)即起訴書附│
│    │    A ：你那裡？                            │表一編號05證│
│    │    B ：吳厝啊。                            │據欄內所示通│
│    │    A ：你那個…那個…廟邊的阿妹啊？        │訊監察譯文。│
│    │    B ：對。                                │            │
│    │    A ：好，我直接過去找你。                │            │
│    │    B ：好拜拜。                            │            │
│    ├──────────────────────┤            │
│    │（II）                                      │            │
│    │子○○使用門號0000000000號行動電話與被告陳建│            │
│    │宏使用門號0000000000號行動電話於96年7 月8 日│            │
│    │21 時28 分之通話內容如下：                  │            │
│    │   （A：0000000000；B：0000000000）         │            │
│    │   【背景聲：火車聲】                       │            │
│    │    B ：有嗎？                              │            │
│    │    A ：才我有過去找你了啊，可是接起來，人家│            │
│    │        說我們打錯了。                      │            │
│    │    B ：怎麼可能，他跟我說，要先打給我才要過│            │
│    │    來的不是嗎？                            │            │
│    │    A ：沒有關係，我們的人過去，啊，你人在那│            │
│    │        裡？                                │            │
│    │    B ：許家檳榔，就是虎尾要往吳厝那裡。    │            │
│    │    A ：你等一下，再找一下好不好。          │            │
│    │    B ：好。                                │            │
├──┼──────────────────────┼──────┤
│  │（I）                                      │(1)通訊監察譯│
│    │癸○○使用門號0000000000號行動電話與被告陳建│文出處：96年│
│    │宏使用門號0000000000號行動電話於96年7 月9 日│度聲字第16號│
│    │2時27 分28秒之通話內容如下：                │卷第92頁。  │
│    │   （A：0000000000；0000000000）            │(2)即起訴書附│
│    │    B ：喂逗陣耶。                          │表一編號06證│
│    │    A ：你那裡？                            │據欄內所示通│
│    │    B ：馬崗，要跑一下嗎？                  │訊監察譯文。│
│    │    A ：可能要半個小時後了哦。              │            │
│    │    B ：那我再打給你好了。                  │            │
│    │    A ：好。                                │            │
│    ├──────────────────────┤            │
│    │（II）                                      │            │
│    │癸○○使用門號0000000000號行動電話與被告陳建│            │
│    │宏使用門號0000000000號行動電話於96年7 月9 日│            │
│    │2時41 分10秒之通話內容如下：                │            │
│    │   （A：0000000000；B：0000000000）         │            │
│    │    B ：喂，逗陣耶，你人在那裡？            │            │
│    │    A ：西螺。                              │            │
│    │    B ：我已經在虎尾了呢，那你快一點。      │            │
│    │    A ：好。                                │            │
├──┼──────────────────────┼──────┤
│  │子○○使用門號0000000000號行動電話與被告陳建│(1)通訊監察譯│
│    │宏使用門號0000000000號行動電話於96年7 月14日│文出處：96年│
│    │1時14 分之通話內容如下：                    │度聲字第16號│
│    │   （A：0000000000；B：0000000000）         │卷第108頁。 │
│    │    B ：喂，還有嗎？                        │(2)即起訴書附│
│    │    A ：有啊。                              │表一編號08證│
│    │    B ：你知道我是誰嗎？                    │據欄內所示通│
│    │    A ：知道，你要過來拿嗎？                │訊監察譯文。│
│    │    B ：你送過來啦。                        │            │
│    │    A ：我去收一仟哦？                      │            │
│    │    B ：為什麼？差別待遇哦。                │            │
│    │    A ：好啦，我。                          │            │
├──┼──────────────────────┼──────┤
│  │（I）                                      │(1)通訊監察譯│
│    │壬○○使用門號0000000000號行動電話與被告陳建│文出處：96年│
│    │宏使用門號0000000000號行動電話於96年7 月20日│度聲字第16號│
│    │4時40 分之通話內容如下：                    │卷第113頁。 │
│    │   （A：0000000000；B：0000000000）         │(2)即起訴書附│
│    │    B ：逗陣，我阿偉，有嗎？                │表一編號09證│
│    │    A ：有。                                │據欄內所示通│
│    │    B ：我二五可以拿多少？                  │訊監察譯文。│
│    │    A ：三件好不好。                        │            │
│    │    B ：那你來找我。                        │            │
│    │    A ：那裡。                              │            │
│    │    B ：我們村莊阿。                        │            │
│    │    A ：我調一下。                          │            │
│    ├──────────────────────┤            │
│    │（II）                                      │            │
│    │壬○○使用門號0000000000號行動電話與被告陳建│            │
│    │宏使用門號0000000000號行動電話於96年7 月20日│            │
│    │5時05 分之通話內容如下：                    │            │
│    │   （A：0000000000；B：0000000000）         │            │
│    │    B ：我阿偉啦，過來了嗎？                │            │
│    │    A ：剛要過去。                          │            │
│    │    B ：好。                                │            │
│    ├──────────────────────┤            │
│    │（III）                                      │            │
│    │壬○○使用門號0000000000號行動電話與被告陳建│            │
│    │宏使用門號0000000000號行動電話於96年7 月20日│            │
│    │5時13 分之通話內容如下：                    │            │
│    │   （A：0000000000；B：0000000000）         │            │
│    │    A ：喂，阿兄，我到了。                  │            │
│    │    B ：好。                                │            │
├──┼──────────────────────┼──────┤
│  │（I）                                      │(1)通訊監察譯│
│    │林嘉賢使用門號0000000000號行動電話與被告陳建│文出處：96年│
│    │宏使用門號0000000000號行動電話於96年7 月30日│度聲字第16號│
│    │0時1分之通話內容如下：                      │卷第103頁。 │
│    │   （A：0000000000；B：0000000000）         │(2)即起訴書附│
│    │    A ：我等一下打給你，我馬上過去。        │表一編號12證│
│    │    B ：好。                                │據欄內所示通│
│    ├──────────────────────┤訊監察譯文。│
│    │（II）                                      │            │
│    │林嘉賢使用門號0000000000號行動電話與被告陳建│            │
│    │宏使用門號0000000000號行動電話於96年7 月30日│            │
│    │0時15分之通話內容如下：                     │            │
│    │   （A：0000000000；B：0000000000）         │            │
│    │    A ：啊在那裡？                          │            │
│    │    B ：西螺，拱門。                        │            │
│    │    A ：好，我馬上過去。                    │            │
│    │    B ：好。                                │            │
│    ├──────────────────────┤            │
│    │（III）                                      │            │
│    │林嘉賢使用門號0000000000號行動電話與被告陳建│            │
│    │宏使用門號0000000000號行動電話於96年7 月30日│            │
│    │0時32分之通話內容如下：                     │            │
│    │   （A：0000000000；B：0000000000）         │            │
│    │    B ：喂逗陣的，你返回來一下，我拿衣服就好│            │
│    │        了。                                │            │
│    │    A ：好。                                │            │
├──┼──────────────────────┼──────┤
│  │壬○○使用門號0000000000號行動電話與被告陳建│(1)通訊監察譯│
│    │宏使用門號0000000000號行動電話於96年8 月4日0│文出處：96年│
│    │時52分之通話內容如下：                      │度聲字第16號│
│    │   （A：0000000000；B：0000000000）         │卷第113頁。 │
│    │    B ：我阿偉啦，有東西嗎？                │(2)即起訴書附│
│    │    A ：有。                                │表一編號13證│
│    │    B ：我要褲子，我在看花。                │據欄內所示通│
│    │    A ：好。                                │訊監察譯文。│
├──┼──────────────────────┼──────┤
│  │林嘉賢使用門號0000000000號行動電話與被告陳建│(1)通訊監察譯│
│    │宏使用門號0000000000號行動電話於96年8 月6日0│文出處：96年│
│    │時52分之通話內容如下：                      │度聲字第16號│
│    │   （A：0000000000；B：0000000000）         │卷第22頁。  │
│    │    A：你要什麼                             │(2)即起訴書附│
│    │    B：衣服                                 │表一編號14證│
│    │    A：LV的嗎                               │據欄內所示通│
│    │    B：LV的，不然還有什麼                   │訊監察譯文。│
│    │    A：只有LV跟青箭的                       │            │
│    │    B：青箭的                               │            │
│    │    A：好，那我回去拿                       │            │
├──┼──────────────────────┼──────┤
│  │被告甲○○使用門號0000000000號行動電話與被告│(1)通訊監察譯│
│    │丁○○使用門號0000000000號行動電話於96年5 月│文出處：96年│
│    │11 日5時53分00秒之通話內容如下：            │度他字第709 │
│    │   （A：0000000000；B：0000000000）         │號卷第11頁。│
│    │    B ：他說他身上才三仟五而以，那這樣怎麼處│(2)即起訴書附│
│    │        理？                                │表一編號01證│
│    │    A ：散的啊。                            │欄內所示通監│
│    │    B ：那？                                │察譯文。    │
│    │    A ：拿四包給他啦。                      │            │
├──┼──────────────────────┼──────┤
│  │被告甲○○使用門號0000000000號行動電話與被告│(1)通訊監察譯│
│    │丁○○使用門號0000000000號行動電話於96年6 月│文出處：96年│
│    │4 日1時23分01秒之通話內容如下：             │度他字第709 │
│    │   （A：0000000000；B：0000000000）         │號卷第10頁。│
│    │    A ：怎麼樣？                            │(2)即起訴書附│
│    │    B ：二齒要王建民，要三個王建民。        │表一編號02證│
│    │    A ：你問看要不要拿我們下面的，若不要拿我│欄內所示通監│
│    │        們的下面的出四五給他，若要拿出四給他│察譯文。    │
│    │        。                                  │            │
│    │    B ：好呀。豪客（台語譯音）有打給你嗎？  │            │
│    │    A ：怎麼樣還要欠了嗎？                  │            │
│    │    B ：對呀，打給我叫我過去。他叫我打給你，│            │
│    │        我說打給你，你沒有接。              │            │
│    │    A ：這樣就好了，他要是要欠就好要了。    │            │
├──┼──────────────────────┼──────┤
│  │（I）                                      │(1)通訊監察譯│
│    │「阿偉他大仔」於96年7 月3 日6 時26分02秒撥打│文出處：96年│
│    │門號0000000000號行動電話與被告戊○○之通話內│度聲監字第11│
│    │容如下：                                    │7 號卷第27頁│
│    │   （A ：0000000000；B ：阿偉他大仔之電話【 │。          │
│    │    不明】）                                │(2)即起訴書附│
│    │    B ：喂逗陣的，「馬崗厝」啦。            │表一編號04證│
│    │    A ：你那裡？                            │欄內所示通監│
│    │    B ：我阿偉他大仔，我要一件有嗎？        │察譯文。    │
│    │    A ：我到打給你。                        │            │
│    │    B ：多久會到？                          │            │
│    │    A ：馬上到。                            │            │
│    ├──────────────────────┤            │
│    │（II）                                      │            │
│    │「阿偉他大仔」於96年7 月3 日6 時45分27秒撥打│            │
│    │門號0000000000號行動電話與被告戊○○之通話內│            │
│    │容如下：                                    │            │
│    │   （A：0000000000；B ：阿偉他大仔之電話【不│            │
│    │    明】）                                  │            │
│    │    B ：喂逗陣的，啊還沒有到。              │            │
│    │    A ：給我五分鐘。                        │            │
│    │    B ：好，馬崗厝廟口哦。                  │            │
│    ├──────────────────────┤            │
│    │（III）                                      │            │
│    │「阿偉他大仔」於96年7 月3 日6 時55分58秒撥打│            │
│    │門號0000000000號行動電話與被告戊○○之通話內│            │
│    │容如下：                                    │            │
│    │    （A ：0000000000；B ：阿偉他大仔之電話【│            │
│    │    不明】）                                │            │
│    │    A ：喂，阿兄我到了哦。                  │            │
│    │    B ：好。                                │            │
├──┼──────────────────────┼──────┤
│  │（I）                                      │(1)通訊監察譯│
│    │被告甲○○使用門號0000000000號行動電話與「宋│文出處：96年│
│    │文樹」之門號0000000000號行動電話於96年7 月10│度聲字第16號│
│    │日22時12分49秒之通話內容如下：              │卷第46頁、第│
│    │   （A：0000000000；B：0000000000）         │47頁。      │
│    │    A ：喂，叫哥聽一下。                    │(2)即起訴書附│
│    │    B ：做什麼？                            │表一編號07證│
│    │    A ：你就叫他聽啦。                      │據欄內所示通│
│    │    B ：你跟我說就好。                      │監察譯文。  │
│    │    A ：沒有啦，剛才建宏說有人要二十啦，現在│            │
│    │        我們只剩三十二而以，那不知道要不要秤│            │
│    │        ？                                  │            │
│    │    B ：誰要的？                            │            │
│    │    A ：我不知道，就建宏叫有秤的，所以我問哥│            │
│    │        的意思看怎樣？                      │            │
│    │    B ：給他啦。                            │            │
│    │    A ：好。                                │            │
│    ├──────────────────────┤            │
│    │（II）                                      │            │
│    │被告丁○○使用門號0000000000號行動電話與被告│            │
│    │甲○○使用門號0000000000號行動電話於96年7 月│            │
│    │10 日22 時14分10秒之通話內容如下：          │            │
│    │   （A ：0000000000；B ：0000000000）       │            │
│    │    A ：按怎？                              │            │
│    │    B ：你就拿二件最爛的衣服把他裝進去，滿二│            │
│    │        十克這樣。                          │            │
│    │    A ：什麼？                              │            │
│    │    B ：你看什麼衣服賣最爛，把他放二件進去啦│            │
│    │        。                                  │            │
│    │    A ：好啦。                              │            │
│    │    B ：要你要拿過去，還是我拿過去？        │            │
│    │    A ：我拿過去。                          │            │
│    │    B ：在那個拱門那邊的便利商店。          │            │
│    │    A ：你說菜市場那邊？                    │            │
│    │    B ：對，你到打給我，然後跟他收一萬五。  │            │
│    │    A ：好。                                │            │
├──┼──────────────────────┼──────┤
│  │「阿超」使用門號0000000000號行動電話與被告陳│(1)通訊監察譯│
│    │建宏使用門號0000000000號行動電話於96年7 月27│文出處：96年│
│    │日22時9 分30秒之通話內容如下：              │度聲字第16號│
│    │   （A：0000000000；B：0000000000）         │卷第21頁。  │
│    │    B ：你那邊有什麼衣服？                  │(2)即起訴書附│
│    │    A ：阮叨位？                            │表一編號10證│
│    │    B ：阿超。                              │據欄內所示通│
│    │    A ：全家、LV，但是LV很貴哦。            │監察譯文。  │
│    │    B ：LV？                                │(3)因卷內未找│
│    │    A ：LV是進口的，硬的不是軟的那種哦。    │到起訴書該證│
│    │    B ：怎麼算？                            │據欄內所指之│
│    │    A ：你要多少？我外面都開五啦，因為我們認│22時21分之通│
│    │        識，所以看你要多少？                │訊監察譯文，│
│    │    B ：先拿五啦。                          │故檢察官在審│
│    │    A ：我算你四啦，但是不要講出去，因為我外│判中當庭捨棄│
│    │        面都做五。                          │該譯文作證據│
│    │    B ：那你拿來…                          │使用（見本院│
│    │    A ：販厝那嗎？                          │卷一第42頁反│
│    │    B ：對，你到打給我。                    │面）。      │
│    │    A ：好。                                │            │
├──┼──────────────────────┼──────┤
│  │（I）                                      │(1)通訊監察譯│
│    │「劍文」使用門號0000000000號行動電話與被告陳│文出處：96年│
│    │威任使用門號0000000000號行動電話於96年7 月29│度聲字第16號│
│    │日4 時17分58秒之通話內容如下：              │卷第9頁。   │
│    │   （A：0000000000；B：0000000000）         │(2)即起訴書附│
│    │    B ：有衫角褲嗎？                        │表一編號11證│
│    │    A ：叨位？                              │據欄內所示通│
│    │    B ：虎尾。                              │監察譯文。  │
│    │    A ：虎尾那裡？                          │(3)因卷內未找│
│    │    B ：通那裡你知道嗎？                    │到起訴書該證│
│    │    A ：我們沒有在處理了。                  │據欄內所指之│
│    │    B ：沒有在處理了哦…                    │4 時38分之通│
│    │    A ：你怎麼稱呼？                        │訊監察譯文，│
│    │    B ：劍文。                              │故檢察官在審│
│    │    A ：你要多少？                          │判中當庭捨棄│
│    │    B ：五好了啦。                          │該譯文作證據│
│    │    A ：等一下處理給你。                    │使用（見本院│
│    │    B ：好。                                │卷一第44頁反│
│    ├──────────────────────┤面）。      │
│    │（II）                                      │            │
│    │「劍文」使用門號0000000000號行動電話與被告陳│            │
│    │威任使用門號0000000000號行動電話於96年7 月29│            │
│    │日4 時19分22秒之通話內容如下：              │            │
│    │   （A：0000000000；B：0000000000）         │            │
│    │    B ：喂，衣服順便帶二、三件啦。          │            │
│    │    A ：好。                                │            │
│    ├──────────────────────┤            │
│    │（III）                                      │            │
│    │「劍文」使用門號0000000000號行動電話與被告陳│            │
│    │威任使用門號0000000000號行動電話於96年7 月29│            │
│    │日4 時56分7秒之通話內容如下：               │            │
│    │   （A：0000000000；B：0000000000）         │            │
│    │    B ：喂逗陣耶，我秤了，重量不到五呢。    │            │
│    │    A ：不可能，你等我一下，我去溫心一下，馬│            │
│    │        上返回。                            │            │
│    │    B ：好啦，沒有關係。                    │            │
│    │    A ：不行，我做事情不要這樣子。          │            │
│    │    B ：好啦，那等一下看怎樣再連絡。        │            │
│    │    A ：好。                                │            │
├──┼──────────────────────┼──────┤
│  │「阿偉他大仔」使用門號00000000000 號行動電話│(1)通訊監察譯│
│    │與被告甲○○使用門號0000000000號行動電話於96│文出處：96年│
│    │年8 月13日12時13分秒之通話內容如下：        │度聲續字第15│
│    │   （A：0000000000；B：0000000000）         │8 號卷第59頁│
│    │    B ：在一起的，那個肉片市○○○道        │。          │
│    │    A ：我知                                │(2)即起訴書附│
│    │    B ：你弄一件在來門口等我                │表一編號15證│
│    │    A ：咱那邊                              │據欄內所示通│
│    │    B ：我阿偉他大仔                        │監察譯文。  │
├──┼──────────────────────┼──────┤
│  │某姓名、年籍均不詳之人使用不明之電話與被告陳│(1)通訊監察譯│
│    │建宏使用0000000000號行動電話於96年8 月17日8 │文出處：96年│
│    │時29分22秒之通話內容如下：                  │度聲續字第15│
│    │   （A：0000000000；B：不詳之人之電話）     │8 號卷第21頁│
│    │    A ：我拿7 包散3 包足給你，因為我臨時也找│。          │
│    │        不到                                │(2)即起訴書附│
│    │    B ：OK                                  │表一編號16證│
│    │    A ：同樣的地方                          │據欄內所示通│
│    │    B ：對                                  │監察譯文。  │
├──┼──────────────────────┼──────┤
│  │某姓名、年籍均不詳之人使用不明之電話與被告陳│(1)通訊監察譯│
│    │建宏使用0000000000號行動電話於96年8 月17日11│文出處：96年│
│    │時25分之通話內容如下：                      │度聲續字第15│
│    │    （A：0000000000；B：不明人士之電話）    │8 號卷第21頁│
│    │    B ：你有空嗎                            │。          │
│    │    A ：怎樣                                │(2)即起訴書附│
│    │    B ：拿五件                              │表一編號17證│
│    │    A ：你什麼時候要                        │據欄內所示通│
│    │    B ：看你幾點有空                        │監察譯文。  │
│    │    A ：看什麼時候要                        │            │
│    │    B ：12點之前，我會在檳榔攤吶            │            │
│    │    A ：交流道下                            │            │
│    │    B ：對                                  │            │
├──┼──────────────────────┼──────┤
│  │「鴻昆」使用門號0000000000號行動電話與被告陳│(1)通訊監察譯│
│    │威任使用0000000000號行動電話於96年8 月18日23│文出處：96年│
│    │時57分50秒之通話內容如下：                  │度聲字第16號│
│    │    （A：0000000000；B：0000000000）        │卷第11頁。  │
│    │    A ：妳好                                │(2)即起訴書附│
│    │    B ：我找任哥                            │表一編號18證│
│    │    A ：妳誰                                │據欄內所示通│
│    │    B ：我鴻昆                              │監察譯文。  │
│    │    A ：你等一下                            │            │
│    │    B ：哥哥，三件不能便宜一點              │            │
│    │    A ：讓妳看                              │            │
│    │    B ：75可以                              │            │
│    │    A ：這樣兩兩，妳在哪                    │            │
│    │    B ：超級歐洲這邊                        │            │
│    │    A ：日盛那邊                            │            │
│    │    B ：差不多，妳多久會到                  │            │
│    │    A ：五分鐘                              │            │
├──┼──────────────────────┼──────┤
│  │被告甲○○使用門號0000000000號行動電話與被告│(1)通訊監察譯│
│    │丁○○使用門號0000000000號行動電話於96年8 月│文出處：96年│
│    │17日10時17分16秒之通話內容如下：            │度聲字第16號│
│    │    （A：0000000000；B：0000000000）        │卷第11頁。  │
│    │    B ：哥，田那邊是怎樣                    │(2)即起訴書證│
│    │    A ：處理走了                            │據欄內（犯罪│
│    │    B ：我阿公被帶去警察局，我爸打給我      │事實二）編號│
│    │    A ：這個跟我們沒關係                    │08所指之通訊│
│    │    B ：是田那邊                            │監察譯文。  │
│    │    A ：沒有，那都處理好                    │            │
│    │    B ：我阿公被警察帶問問到三點多          │            │
│    │    A ：因該不是我們                        │            │
│    │    B ：我爸才把給我                        │            │
│    │    A ：我已經移走兩個禮拜，這不是我們那一件│            │
│    │    B ：我打電話講一下                      │            │
├──┼──────────────────────┼──────┤
│  │（I）                                      │(1)通訊監察譯│
│    │被告甲○○使用門號0000000000號行動電話與被告│文出處：96年│
│    │丁○○使用門號0000000000號行動電話於96年8 月│度聲字第16號│
│    │17日10時53分43秒之通話內容如下：            │卷第30頁、第│
│    │   （A：0000000000；B：0000000000）         │34 頁 。    │
│    │    A ：哥，我們的摩托車（意指槍）在那邊是不│(2)即起訴書證│
│    │        被人摘（臺語音）                    │據欄內（犯罪│
│    │    B ：我不知道，看你會不會亂講話          │事實二）編號│
│    │    A ：沒滿歲的孩子嬌（臺語音）警察過去抓，│09所指之通訊│
│    │        現在看你有帶人過去寮啊（臺語音）    │監察譯文。  │
│    │    B ：不可能，我就有鑰匙怎麼可能去拿寮啊（│            │
│    │         臺語音）                           │            │
│    │    A ：不是，那是沒滿歲的孩子嬌（臺語音）  │            │
│    │    B ：重點是他去嬌嬌（臺語音），現在是叫他│            │
│    │        去問什麼                            │            │
│    │    A ：不知道，我有打電話給我爸說那是孩子去│            │
│    │        嬌（臺語音）的                      │            │
│    │    B ：這跟我們沒關係，裡面空空的，看你阿公│            │
│    │        不見什麼                            │            │
│    │    A ：我嚇死了                            │            │
│    │    B ：這跟我們都沒關係，你看你面有不見什麼│            │
│    │        肥料或其他東西                      │            │
│    │    A ：我是煩惱我們的東西                  │            │
│    │    B ：你不要亂講話，裡面沒東西，有可能那個│            │
│    │        孩子依竊盜罪送，叫你阿公去可能是問有│            │
│    │        不見什麼東西，跟我們沒關係          │            │
│    ├──────────────────────┤            │
│    │（II）                                      │            │
│    │被告甲○○使用門號0000000000號行動電話與被告│            │
│    │丁○○使用門號0000000000號行動電話於96年8 月│            │
│    │17日11時20分之通話內容如下：                │            │
│    │    （A：0000000000；B：0000000000）        │            │
│    │    B ：你在哪                              │            │
│    │    A ：台北                                │            │
│    │    B ：你現在當兵為什麼可以接電話          │            │
│    │    A ：我放假                              │            │
│    │    B ：你跟臭屁講，叫他差不多，昨天四個人去│            │
│    │        處理                                │            │
│    │    A ：處理什麼                            │            │
│    │    B ：處理寮啊（臺語音）                  │            │
│    │    A ：真假的                              │            │
│    │    B ：抓到西瓜，4 個去跑掉3 個，抓到吳秉承│            │
│    │        ，吳秉承說只認識一個叫臭屁其他兩個都│            │
│    │        不知道名子，這個名子也是你阿公跟我講│            │
│    │        的                                  │            │
│    │    A ：你有過去我阿公那                    │            │
│    │    B ：我有過去瞭解過                      │            │
│    │    A ：這個我處理，哥這個我知道            │            │
│    │    B ：丁仔，所有的事情我都知道，我知道你們│            │
│    │        兩個很要好，我不想把工作用的那們複雜│            │
│    │    A ：我知道                              │            │
│    │    B ：現在事情用成這個我也不想講，我把你當│            │
│    │        作自已的弟弟你們到最後被楊偉牽著走，│            │
│    │        他們那邊都鬼頭鬼腦，為什麼後面我對臭│            │
│    │        屁那麼傷心，你回來大家研究一下，你也│            │
│    │        不要再跟臭屁再一起，你們如果在被遷走│            │
│    │        我也沒有辦法                        │            │
│    │    A ：我現在也沒有在跟他在一起            │            │
│    │    B ：我對你們不是很脈（臺語音）          │            │
│    │    A ：臭屁我不管，我欠你們的就是會還你    │            │
│    │    B ：我現在是不滿你們不是對你們救脈（臺語│            │
│    │        音）                                │            │
│    │    A ：我知道你對我們很好                  │            │
│    │    B ：臭屁現在跟我搞這一洞，是昨天抓不到他│            │
│    │    A ：我不知道昨天是他                    │            │
│    │    B ：昨天筆錄也有寫說是臭屁帶他去的      │            │
│    │    A ：我回去處理                          │            │
└──┴──────────────────────┴──────┘


司法院資訊處製作；財團法人民間司法改革基金會備份。
